臺灣臺中地方法院刑事判決　　　　　　　95年度訴字第1681號
公　訴　人　臺灣臺中地方法院檢察署檢察官
被　　　告　戊○○
　　　　　　甲○○
共　　　同
選任辯護人　郭隆偉律師
被　　　告　乙○○
選任辯護人　蘇哲科律師
上列被告等因違反藥事法等案件，經檢察官提起公訴（95年度偵
字第5035、6041、11737號）及移送併辦（臺灣臺中地方法院檢
察署95年度偵字第13600、16334號，臺灣嘉義地方法院檢察署96
年度偵字第1282號），暨就被告戊○○部分追加起訴及移送併辦
（臺灣臺中地方法院檢察署95年度偵字第23944、23945、27020
號），本院判決如下：
    主    文
戊○○共同連續販賣第四級毒品，處有期徒刑捌年；扣案如附表
一編號1.（「應沒收之物欄」）所示之物（即之藥錠部分，又
鑑驗用罄部分除外）及如附表二（「應沒收之物欄」）所示之物
（鑑驗用罄部分除外），均沒收銷燬之；扣案如附表一（編號1.
至7.）及如附表四、五、六（「應沒收之物欄」）所示之物（附
表一編號1.係指之外包裝部分；又鑑驗用罄部分除外），均沒
收。又明知為偽藥而販賣，處有期徒刑貳年貳月；扣案如附表七
編號1.、2.、5.（「應沒收之物欄」）所示之物（鑑驗用罄部分
除外），均沒收。又共同明知為偽藥而販賣，處有期徒刑壹年拾
月；扣案如附表七編號3.、4.、5.（「應沒收之物欄」）所示之
物（鑑驗用罄部分除外），均沒收。應執行有期徒刑拾壹年陸月
；扣案如附表一編號1.（「應沒收之物欄」）所示之物（即之
藥錠部分，又鑑驗用罄部分除外）及如附表二（「應沒收之物欄
」）所示之物（鑑驗用罄部分除外），均沒收銷燬之；扣案如附
表一（編號1.至7.）及如附表四、五、六、七（「應沒收之物欄
」）所示之物（附表一編號1.係指之外包裝部分；又鑑驗用罄
部分除外），均沒收。
乙○○共同連續明知為偽藥而販賣，處有期徒刑年肆月，扣案
如附表一編號1.至6.及如附表四（「應沒收之物欄」）所示之物
（鑑驗用罄部分除外），均沒收。
甲○○共同偽造準私文書，處有期徒刑壹年，減為有期徒刑陸月
，如易科罰金，以銀元佰元即新臺幣玖佰元折算壹日。
    犯罪事實
一、戊○○前案（即本院九十四年度訴字第二二三五號）因販賣
    偽藥、販賣第四級毒品（硝西泮）等案件，於前案法院審理
    期間之民國九十四年一月二十八日經具保停止羈押後，竟不
    知悛悔警惕，另行起意，其與乙○○（綽號「小強」）於後
    述行為時，均明知：「VIAGRA」（中文名稱「威而剛」，起
    訴書誤載為VIGRA）藥錠、「NORVASC」（中文名稱「脈優」
    ）藥錠，均係美商輝瑞產品公司所生產之藥品，且美商輝瑞
    產品公司在我國之合法代理販售藥商為輝瑞大藥廠股份有限
    公司（下稱輝瑞大藥廠），而「VIAGRA」、「威而剛」、「
    Pfizer」、「NORVASC」及「脈優」等商標，已經輝瑞大藥
    廠向經濟部中央標準局（現改為經濟部智慧財產局，下均稱
    智慧財產局）註冊取得商標專用權，嗣移轉登記予美商輝瑞
    產品公司，現均仍於專用期間內（「VIAGRA」之專用期間自
    八十八年八月十六日起至九十六年八月十五日止；「威而剛
    」之專用期間自八十七年一月十六日起九十七年一月十五日
    止；「Pfizer」之專用期間自四十三年八月十六日起至一百
    零三年七月十五日止；「NORVASC」之專用期間自八十八年
    二月十六日起至九十八年二月十五日止、「脈優」之專用期
    間自八十八年五月一日起九十八年四月三十日止）；「
    REDUCTIL」（中文名稱「諾美婷」）膠囊，係美商亞培大藥
    廠公司所生產之藥品，且美商亞培大藥廠公司在我國之合法
    代理販售藥商為美商亞培股份有公司臺灣分公司，而「
    REDUCTIL」、「REDUCTIL及圖」、「生命花朵造型圖」及「
    亞培諾美婷」等商標，已經德商亞培公司及美商亞培大藥廠
    公司向智慧財產局註冊取得商標專用權，現均仍於專用期間
    內（「REDUCTIL」之專用期間自八十六年十二月十六日起至
    九十六年十二月十五日止、「REDUCTIL及圖」之專用期間自
    九十年七月十六日起至九十六年十二月十五日止、「生命花
    朵造型圖」之專用期間自八十八年十一月十六日起至九十八
    年十一月十五日止、「亞培諾美婷」之專用期間自九十一年
    十一月十六日起至一百零二年二月十五日止）；「CIALIS
    」（中文名稱「犀利士」，起訴書誤載為CLALIS）藥錠，則
    係美商禮來（ICOS）有限公司（下稱禮來公司）所生產並由
    該公司在我國合法販售之藥品，而「犀利士CIALIS」商標，
    已經美商禮來ICOS有限公司向智慧財產局註冊取得商標專用
    權，現仍於專用期間內（其專用期間自九十一年三月一日起
    至一百年六月十五日止）；「VIARTRIL」（中文名稱「維骨
    力」）膠囊，係義大利商羅特芳公司所生產並由該公司在我
    國合法販售之藥品，且義大利商羅特芳公司在我國之合法經
    銷販售藥商為大統貿易股份有限公司，而「VIARTRIL」及「
    維骨力」等商標，亦分別經義大利商羅特芳公司、大統貿易
    股份有限公司向智慧財產局註冊取得商標專用權，現均仍於
    專用期間內（「VIARTRIL」之專用期間自九十三年十月一日
    起至一百零三年九月三十日止、「維骨力」之專用期間自九
    十一年二月十六日起至一百零一年二月十五日止）；「STIL
    NOX」（中文名稱「使蒂諾斯」）係法商賽諾菲安萬特公司
    （原名為法商沙諾菲辛達拉勃公司）所生產並由該公司在我
    國合販售之藥品，而「STILNOX」、「STILNOX使蒂諾斯」等
    商標，已經法商賽諾菲安萬特公司向智慧財產局註冊取得商
    標專用權，現仍於專用期間內（專用期間自七十六年三月十
    六日起至一百零五年四月十五日止）。戊○○亦明知其意圖
    營利而向真實姓名年籍不詳、自稱「陳先生」之成年男子（
    下稱「陳先生」）販入後述之「威而鋼」、「脈優」、「諾
    美婷」、「犀利士」、「維骨力」及「使蒂諾斯」等藥品及
    其外包裝【即指其上附有前開商標之包裝藥錠（膠囊）之鋁
    箔片（膜）、外包裝盒、瓶裝之藥瓶及附加之藥品說明書（
    即仿單）】為：(一)均非前開輝瑞公司、美商亞培大藥廠公司
    、禮來公司、義大利商羅特芳公司及法商沙諾菲安萬特公司
    等原廠（亦均為商標權人、著作財產權人，下合稱輝瑞公司
    等原廠）所生產製造，而係真實姓名年籍不詳之成年人未經
    核准、擅自製造之偽藥；(二)前開藥品外包裝【即指包裝藥錠
    或膠囊之鋁箔片（膜）、包裝鋁箔片之外包裝盒及藥瓶】及
    藥品說明書上標示之商標名稱、生產公司、圖樣及標籤，係
    屬未經輝瑞公司等原廠之商標權人同意或授權，於同一商品
    ，使用相同於上述商標權人註冊商標之仿冒商標；(三)前開藥
    品之外包裝及藥品說明書之敘述及標示使用相同於上述商標
    權人之註冊商標圖樣，亦屬於著作權法保護之語文著作，在
    我國享有著作財產權，此均未經輝瑞公司等原廠之著作財產
    權人同意或授權使用之侵害著作財產權重製物；(四)前開藥品
    之外包裝及藥品說明書上標示生產公司、商標名稱、圖樣、
    標籤及其上敘述，各屬未經輝瑞公司等原廠同意或授權使用
    而偽造之準私文書（外包裝）、私文書（藥品說明書）。又
    戊○○復明知硝西泮（Nitrazepam，又稱耐妥眠）、勞拉西
    泮（Lorazepam，又稱樂耐平）、唑匹可隆（Zopiclone ）
    均屬毒品危害防制條例第二條第二項第四款規定之第四級毒
    品，且明知其後述向「陳先生」販入之「使蒂諾斯」成分中
    ，含有與「使蒂諾斯」真品成分【即佐沛眠（Zolpidem）】
    不同之硝西泮、勞拉西泮、唑匹可隆等第四級毒品成分，未
    經許可，不得販賣、轉讓，詎戊○○竟仍基於意圖營利而販
    賣第四級毒品、販賣偽藥、使用仿冒商標、散布侵害著作財
    產權重製物、行使偽造私文書、偽造準私文書進而行使及轉
    讓偽藥、轉讓第四級毒品之概括犯意，及基於寄藏偽藥之犯
    意，自九十四年五月間某日（起訴書誤載九十三年交保後，
    戊○○係前案即本院九十四年度訴字第二二三五號審理時，
    於九十四年一月二十八日經具保停止羈押）起，在臺北縣、
    桃園縣、新竹縣、嘉義縣、臺南縣及高雄縣之國道高速公路
    交流道附近等不詳地點，先後多次向「陳先生」販入數量不
    詳之「威而剛」【包括單顆散裝及包裝好之每盒四顆裝（即
    盒內含包裝四顆之鋁箔片一片）及瓶裝（每瓶三十顆）】、
    「脈優」【包括單顆散裝及包裝好之每盒三十顆裝（即盒內
    含每片各包裝十顆之鋁箔片計三片）】、「諾美婷」【包括
    單顆散裝及包裝好之每盒二十八顆裝（即盒內含每片各包裝
    十四顆之鋁箔片計二片）】、「犀利士」【包括單顆散裝及
    包裝好之每盒四顆裝（即盒內含包裝四顆之鋁箔片一片）】
    、「維骨力」（包括單顆散裝及包裝好之瓶裝）、「使蒂諾
    斯」【包括單顆散裝及包裝好之每盒三十顆裝（即盒內含每
    片各包裝十顆之鋁箔片計三片）】等偽藥【在前開藥品之外
    包裝及附加藥品說明書（即仿單）上各附有前開商標】，其
    中並以每顆「使蒂諾斯」約新臺幣（下同）三點三元（一次
    購買「使蒂諾斯」一千顆則約二千五百元）及以不詳價格販
    入前開單顆散裝之「威而剛」等其餘偽藥【一併附加供包裝
    各該單顆散裝偽藥之藥品外包裝（即鋁箔片、包裝盒、藥瓶
    ）及藥品說明書等物】，其中並以前開包裝好之每瓶「威而
    剛」約四百元、每盒「威而剛」約六十元、每盒「脈優」約
    九十元、每盒「諾美婷」約一百四十元、每盒「犀利士」約
    六十元、每瓶「維骨力」約四百八十元之價格販入各該偽藥
    ，暨以不詳價格向「陳先生」販入第四級毒品硝西泮、勞拉
    西泮、唑匹可隆（即如附表二所示之物部分），戊○○於前
    開其中一次向「陳先生」販入前開「威而剛」等偽藥時，亦
    明知「陳先生」該次所交予其保管之「LEVITRA」（即如附
    表一編號7.所示數量之「LEVITRA」）係屬未經核准擅自製
    造之偽藥，竟仍收受而保管之。戊○○取得前開販入之「威
    而剛」等偽藥及其外包裝後，先就單顆散裝偽藥（藥錠或膠
    囊）之包裝部分，自行加工分裝妥適（其中使用相同於上述
    商標權人註冊商標圖樣之仿冒商標行為及偽造準私文書行為
    部分，即指將各該單顆散裝藥錠或膠囊之偽藥放入鋁箔片，
    再將其上標示上述商標權人商標名稱或圖樣等仿冒商標之鋁
    箔片膜，黏貼於該鋁箔片上而封存分裝之方式而使用仿冒商
    標並完成準私文書之偽造，並以其上標示上述商標權人商標
    名稱或圖樣等仿冒商標之標籤，黏貼於藥瓶瓶身或外包裝盒
    之分裝方式而使用仿冒商標並完成準私文書之偽造），旋即
    連續於：九十四年五月間某日、同年六月間某日，二次均各
    以每瓶「威而剛」一千二百元之價格，加價之後販售各一瓶
    「威而剛」予位於雲林縣臺西鄉某處、名為「自祥藥房」之
    真實姓名年籍不詳之成年人；九十四年六月間某日，以每盒
    「威而剛」（四顆裝）八十元之價格，加價之後販售二十盒
    「威而剛」予位於雲林縣北港鎮某處、名為「振安藥局」之
    真實姓名年籍不詳之成年人，再於同年七月間某日，以每盒
    「犀利士」二百元之價格，加價之後販售十盒「犀利士」予
    前開「振安藥局」之真實姓名年籍不詳之成年人；九十四年
    七月間某日迄同年八月間某日，在位於臺中縣大里市之「風
    尚人文咖啡館」等處，先後五次均以每瓶「維骨力」八百元
    之價格，加價之後合計販售一百六十瓶「維骨力」予丁○○
    ，賺取差價牟利。嗣戊○○為利包裝前開散裝之偽藥並利銷
    售前開販入之偽藥，又自九十四年九月下旬某日起至後述九
    十五年三月二日為警查獲時止，再與乙○○共同基於意圖營
    利而販賣偽藥、使用仿冒商標、散布侵害著作財產權重製物
    、行使偽造私文書及偽造準私文書進而行使之概括犯意聯絡
    （乙○○就「使蒂諾斯」偽藥部分無販賣第四級毒品之犯行
    ），由乙○○負責將前開散裝之偽藥包裝妥適（其中使用相
    同於上述商標權人註冊商標圖樣之仿冒商標行為及偽造準私
    文書行為部分，同上述戊○○自行加工包裝之方式），並將
    戊○○對外銷售之前開偽藥交付予購買者，期間戊○○連續
    以每盒「威而剛」七百元至一千五百元不等價格、每盒「脈
    優」一百八十元、每盒「諾美婷」二百元、每盒「犀利士」
    二百八十元、每瓶「維骨力」二千元、每盒「使蒂諾斯」三
    千五百元至八千元不等價格，加價之後販售上開偽藥予均不
    知情之陳金德、陳璽廷及真實姓名年籍不詳分別自稱「張經
    理」、「陳經理」、「吳先生」等成年人暨位於雲林縣北港
    鎮○○路一三八號之「蔡藥局」之真實姓名年籍不詳之成年
    人、雲林縣北港鎮○○路一一四號之「振林樂局」之自稱「
    洪振名」之成年人、嘉義市○○○路二一一號之「國安西藥
    房」之真實姓名年籍不詳之成年人、嘉義市○○街四一號之
    「營養西藥房」之真實姓名年籍不詳之成年人、嘉義市○○
    路四七一號之「富祥藥局」之真實姓名年籍不詳之成年人，
    並由戊○○、乙○○二人分工交付已包裝完成之上開偽藥予
    前開購買者，期間戊○○、乙○○並於九十四年十一月間某
    日迄同年十二月間某日，連續多次均以每盒「脈優」一百五
    十元之價格，加價之後合計販售六百五十盒「脈優」予郭明
    惠（郭明惠嗣將前開「脈優」偽藥轉售予蘇仁德，蘇仁德再
    轉售予張仕勳，張仕勳嗣再轉售予均不知情之位於嘉義縣之
    華濟醫院及嘉義縣梅山鄉衛生所，郭明惠、蘇仁德、張仕勳
    三人涉犯藥事法罪嫌，均經檢察官起訴並經臺灣嘉義地方法
    院以九十六年度易字第四一三號審理中），賺取差價牟利。
    期間戊○○復基於轉讓偽藥、轉讓第四級毒品之概括犯意，
    自九十五年一月間某日起至同年二月間某日，在臺中縣大里
    市不詳地點，將前開向「陳先生」販入之含有第四級毒品硝
    西泮、勞拉西泮、唑匹可隆等第四級毒品成分之「使蒂諾斯
    」藥錠十顆，一次無償轉讓予林百良持有，並在臺中縣大里
    市不詳地點之簡餐餐廳，先後將含有第四級毒品硝西泮、勞
    拉西泮、唑匹可隆等第四級毒品之「使蒂諾斯」偽藥藥錠十
    顆、二十顆，二次均無償轉讓予丁○○持有（起訴書誤載為
    合計轉讓二十顆予不詳人士，業經蒞庭檢察官於本院審理當
    庭更正，見本院九十五年度訴字第一六八一號卷三第一九六
    頁；又前開四十顆第四級毒品成分，合計淨重未達二十公克
    ）。而其中戊○○、乙○○所販賣上開仿冒之藥品包裝盒（
    瓶）、藥品說明書上因均有偽造輝瑞公司等原廠之名稱、商
    標圖樣及標籤，以虛偽表示真品，致與輝瑞公司等原廠所產
    銷之真品相混淆，其販賣仿冒之上開藥品併附之包裝盒（瓶
    ）及說明書而行使該偽造之私文書、準私文書，足生損害於
    輝瑞公司等原廠。
二、甲○○明知「NORVASC」（中文名稱「脈優」）藥錠，係輝
    瑞公司所生產之藥品，而「NORVASC」及「脈優」等商標，
    已經輝瑞大藥廠向智慧財產局註冊取得商標專用權，嗣移轉
    登記予輝瑞公司，現均仍於專用期間內（「NORVASC」、「
    脈優」商標之專用期間均如同上第一點所述），其亦明知後
    述戊○○交付予其、委託其加工包裝之「脈優」外包裝【即
    指包裝藥錠之鋁箔片（膜）、包裝鋁箔片之外包裝盒】及藥
    品說明書上標示之商標名稱、生產公司、圖樣及標籤為：(一)
    係屬未經商標權人即輝瑞公司同意或授權，於同一商品，使
    用相同於上述商標權人註冊商標圖樣之仿冒商標；(二)該外包
    裝及藥品說明書之敘述及標示使用相同於上述商標權人之註
    冊商標圖樣，亦屬於著作權法保護之語文著作，在我國享有
    著作財產權，此均未經輝瑞公司之著作財產權人同意或授權
    使用之侵害著作財產權重製物；(三)該外包裝上標示生產公司
    、商標名稱、圖樣、標籤及其上敘述，係屬未經輝瑞公司同
    意或授權使用而偽造之準私文書，其竟於九十五年二月中旬
    某日，與承前同具使用仿冒商標、散布侵害著作財產權重製
    物及偽造準私文書進而行使之概括犯意之戊○○、乙○○，
    共同基於使用仿冒商標、意圖散布而持有侵害著作財產權重
    製物及偽造準私文書之犯意聯絡，戊○○並以每盒「脈優」
    （即內含每片各包裝十顆之鋁箔片計三片）五元之代價，委
    託甲○○完成單顆散裝「脈優」藥錠之包裝。戊○○旋即於
    同月中旬某日，推由乙○○將尚未分裝之單顆散裝「脈優」
    藥錠及其外包裝（完成分裝後之數量為二百十條「脈優」即
    ：每條「脈優」內有十盒「脈優」，而每盒「脈優」內含每
    片各包裝十顆之鋁箔片計三片），送至甲○○位於高雄市○○區○○路六十號五樓住處，甲○○旋即於同日，在其上址
    住處，意圖散布而持有侵害輝瑞公司著作財產權之重製物（
    即前開「脈優」外包裝），並以將各該單顆散裝「脈優」藥
    錠放入鋁箔片，再將其上標示上述商標權人商標名稱或圖樣
    等仿冒商標之鋁箔片膜，黏貼於該鋁箔片上而封存分裝之方
    式而使用仿冒商標並完成準私文書之偽造，並以其上標示上
    述商標權人商標名稱或圖樣等仿冒商標之標籤，黏貼於外包
    裝盒之分裝方式而使用仿冒商標並完成準私文書之偽造。甲○○再於同年月間某日，將已包裝完成之前開「脈優」交予
    戊○○，並自戊○○處收受一千零五十元之前開包裝費用，
    足生損害於輝瑞公司。
三、戊○○於本案（九十五年度訴字第一六八一號）檢察官起訴
    並於九十五年六月十三日經本院准予具保停止羈押後之同年
    八月上旬某日，竟不知悛悔警惕，另行起意，並基於意圖營
    利而販賣偽藥、販賣仿冒商標商品、散布侵害著作財產權重
    製物、行使偽造私文書（藥品說明書部分）及行使偽造準私
    文書（藥品之外包裝部分）之犯意，其先與欲購買「諾美婷
    」偽藥之丙○○（併經檢察官追加起訴，爰由本院另行審結
    ）聯繫約定販售五百盒【每盒二十八顆裝（即盒內含每片各
    包裝十四顆妥適之鋁箔片計二片）】之「諾美婷」偽藥後，
    戊○○旋即在不詳地點之國道高速公路交流道附近某處，以
    不詳價格，向「陳先生」販入已包裝妥適、數量不詳之「諾
    美婷」偽藥【每盒二十八顆裝（即盒內含已包裝妥適、每片
    十四顆之鋁箔片計二片）】，再加價之後以每盒一百四十元
    之價格販售予丙○○，並於九十五年八月上旬某日，利用不
    知情之超峰快遞公司先將裝箱後之前開五百盒「諾美婷」偽
    藥寄送超峰快遞公司之臺中市營業處所，再由丙○○至該處
    取得前開「諾美婷」五百盒。
四、戊○○明知「ZANTAC」（中文名稱「善胃得」）藥錠，係英
    商葛蘭素集團公司（下稱葛蘭素公司）所生產製造並由該公
    司在我國合法販售之藥品，而「Zantac」、「ZANTAC」等商
    標，已經葛蘭素公司向智慧財產局註冊取得商標專用權，現
    仍於專用期間內（專用期間均自六十七年十二月一日起至九
    十七年十一月三十日止）。戊○○亦明知其向「陳先生」販
    入後述之「善胃得」藥品及其外包裝【即指其上附有前開商
    標之包裝藥錠（膠囊）之鋁箔片（膜）、外包裝盒及附加之
    藥品說明書（即仿單）】為：(一)並非葛蘭素公司（亦為商標
    權人、著作財產權人）所生產製造，係真實姓名年籍不詳之
    成年人未經核准授權、擅自製造之偽藥；(二)「善胃得」藥品
    外包裝【即指包裝藥錠之鋁箔片（膜）、包裝鋁箔片之外包
    裝盒）】及藥品說明書上標示之商標名稱、生產公司、圖樣
    及標籤，係屬未經葛蘭素公司同意或授權，使用相同於上述
    商標權人註冊商標圖樣之仿冒商標之商品；(三)「善胃得」之
    外包裝及藥品說明書之敘述及標示使用相同於上述述商標權
    人之註冊商標圖樣，亦屬於著作權法保護之語文著作，在我
    國享有著作財產權，此均未經著作財產權人即葛蘭素公司同
    意或授權使用之侵害著作財產權重製物；(四)「善胃得」藥品
    之外包裝及藥品說明書上標示生產公司、商標名稱、圖樣、
    標籤及其上敘述，係屬未經葛蘭素公司同意或授權使用之偽
    造私文書（藥品說明書部分）及偽造準私文書（藥品外包裝
    部分）。詎戊○○於本案（九十五年度訴字第一六八一號）
    檢察官起訴並於九十五年六月十三日經本院准予具保停止羈
    押後之同年八月間某日，又另行起意，並與黃福財（另經檢
    察官偵辦）共同基於意圖營利而販賣偽藥、販賣仿冒商標商
    品、散布侵害著作財產權重製物、行使偽造私文書、行使偽
    造準私文書之犯意聯絡，由戊○○與欲購買「善胃得」偽藥
    之林耿鋒（另經檢察官偵辦）聯繫約定販售六百八十盒【每
    盒六十顆裝（即盒內每片含十五顆之鋁箔片計四片）】之「
    善胃得」偽藥後，戊○○旋即在不詳地點之國道高速公路交
    流道附近某處，以不詳價格向「陳先生」販入已包裝妥適之
    「善胃得」偽藥【每盒六十顆裝（即盒內含已包裝妥適、每
    片十五顆之鋁箔片計四片）】計六百八十盒，加價之後以每
    盒八十元之價格販售予林耿鋒，並於九十五年十一月間某日
    ，由黃福財虛列「陳茂恆先生」為收件人之方式，將前開六
    百八十盒「善胃得」偽藥裝箱後，利用不知情之加達快遞公
    司先將前開裝箱後之「善胃得」偽藥寄送至臺北市○○路○
    段一七一號加達快遞公司之營業處所，並電告通知林耿鋒前
    往該營業處所取貨（林耿鋒未取貨前，前開「善胃得」偽藥
    即於後述之同年十一月二十二日為警查獲扣案）。
五、嗣戊○○、乙○○、甲○○先於九十五年三月二日經警查獲
    ，並於同日分別在如附表一（查獲地點欄）所示之六處地點
    ，經警扣得如附表一、二、四所示之物。九十五年十一月間
    ，警方循線查悉戊○○販售前開「脈優」偽藥予郭明惠，郭
    明惠再轉售予蘇仁德，蘇仁德轉售予張仕勳，張仕勳再轉售
    予均不知情之華濟醫院、嘉義縣梅山鄉衛生所之過程，並自
    華濟醫院、嘉義縣梅山鄉衛生所分別回收扣得如附表五、六
    之物，期間戊○○並於九十五年十一月二十二日十六時三十
    分許經警循線查獲，且於同日，經警在臺北市○○路○段一
    七一號加達快遞公司扣得如附表七編號3.、4.所示之物，並
    於翌日（二十三日），經警在戊○○位於嘉義市○○○路六
    八九巷一號居處扣得如附表七編號1.、2.、5.所示之物，因
    而查悉上情。
六、案經內政部警政署保安警察第三總隊第一大隊、法務部調查
    局航業海員調查處臺中站移送及輝瑞公司等原廠訴由臺灣臺
    中地方法院檢察署檢察官偵查起訴及移送併辦，暨法務部調
    查局嘉義縣調查站移送及輝瑞公司訴由臺灣嘉義地方法院檢
    察署檢察官偵查後移送併辦，暨就戊○○部分經內政部警政
    署保安警察第三總隊第一大隊、法務部調查局航業海員調查
    處臺中站移送及美商亞培大藥廠公司、葛蘭素公司、義大利
    商羅特芳公司訴由臺灣臺中地方法院檢察署檢察官追加起訴
    及移送併辦。
    理    由
一、認定犯罪事實所憑證據及理由：
  (一)本案證據能力部分：
  1.被告戊○○部分：
    (1)被告戊○○及其辯護人對於證人乙○○、甲○○、郭明惠
      分別於調查員詢問時之證述，及證人甲○○於檢察官訊問
      時之結證，於本院準備程序均陳明對證據能力無意見，亦
      均未於言詞辯論終結前聲明異議，視為於審判程序同意作
      為證據，且本院審酌上開警詢筆錄作成時之情況尚無不當
      ，於偵查中所為陳述亦無顯不可信之情況，依刑事訴訟法
      第一百五十九條之五第二項、第一百五十九條之一第二項
      傳聞證據例外之規定，應均有證據能力。
    (2)被告戊○○及其辯護人雖主張證人丙○○於檢察官訊問時
      之結證無證據能力等語。惟按現階段刑事訴訟法規定檢察
      官代表國家偵查犯罪、實施公訴，依法其有訊問被告、證
      人及鑑定人之權，證人、鑑定人且須具結，而實務運作時
      ，檢察官偵查中向被告以外之人所取得之陳述，原則上均
      能遵守法律規定，不致違法取供，其可信度極高，職是，
      被告以外之人前於偵查中已具結而為證述，除反對該項供
      述得具有證據能力之一方，已釋明「顯有不可信之情況」
      之理由外，自難遽指該證人於偵查中之陳述不具證據能力
      。本案證人丙○○於檢察官偵查中所為之結證，依證人丙○○嗣於本院審理時之證述（參見後述(五)之2.、3.點內容
      ），堪認檢察官並無不法取供之情事，依上說明，證人丙○○於檢察官訊問時具結而為之證言，自具有證據能力。
  2.被告乙○○及其辯護人對於證人戊○○、甲○○、郭明惠分
    別於調查員詢問時之證述，及證人甲○○於檢察官訊問時之
    結證，於本院準備程序均陳明對證據能力無意見，亦均未於
    言詞辯論終結前聲明異議，視為於審判程序同意作為證據，
    且本院審酌上開警詢筆錄作成時之情況尚無不當，於偵查中
    所為陳述亦無顯不可信之情況，依刑事訴訟法第一百五十九
    條之五第二項、第一百五十九條之一第二項傳聞證據例外之
    規定，亦均有證據能力。
  3.被告甲○○及其辯護人對於證人戊○○於調查員詢問時之證
    述，於本院準備程序均陳明對證據能力無意見，亦均未於言
    詞辯論終結前聲明異議，視為於審判程序同意作為證據，且
    本院審酌上開警詢筆錄作成時之情況尚無不當，亦核與被告
    甲○○以證人身分於檢察官訊問時之結證情節相符（詳後述
    (七)、1.點內容），依刑事訴訟法第一百五十九條之五第二項
    傳聞證據例外之規定，亦有證據能力。
  (二)被告戊○○就其自己所為及嗣與被告乙○○共同所為前揭犯
    罪事實欄一、二之販賣偽藥、使用仿冒商標、散布侵害著作
    財產權重製物、行使偽造私文書、偽造準私文書進而行使之
    犯行，均據被告戊○○、乙○○於調查員詢問、檢察訊問及
    本院審理時均坦白承認。且訊據被告戊○○就其自己一人所
    為前揭犯罪事實欄一之轉讓偽藥予林百良、丁○○持有之犯
    行，亦於本院審理時坦白承認（見本院九十五年度訴字第一
    六八一號卷三第頁一八六、一八七頁），此外，並有下列證
    據可資佐證：
  1.被告即證人戊○○、乙○○、甲○○分別於調查員詢問時證
    述綦詳，並據證人郭明惠於調查員詢問時證述明確，互核情
    節大致相符。且有如附表一、四、五、六所示之物【其上附
    有前開商標之包裝藥錠（膠囊）之鋁箔片（膜）、外包裝盒
    、瓶裝之藥瓶及附加之藥品說明書（即仿單）】扣案可證，
    及扣押物品目錄表、被告戊○○、乙○○二人間以門號00
    00000000號、0000000000號聯繫通話之
    通訊監察書及其監聽譯文、查獲現場相片、存貨筆記本一本
    、帳冊一本等附卷可憑。且經本院就前開扣案證物（即附表
    一、四所示扣押物品目錄表一至四部分）勘驗屬實，並製有
    勘驗筆錄併附相片在卷可憑（見本院九十五年度訴字第一六
    八一號卷二第一八二至二三三頁）。
  2.前揭犯罪事實欄一所述之「威而剛」、「脈優」、「諾美婷
    」、「犀利士」、「維骨力」、「使蒂諾斯」等藥品及其外
    包裝【即指其上附有前開商標之鋁箔片（膜）、外包裝盒、
    瓶裝之藥瓶及附加之藥品說明書（即仿單）】，分別係輝瑞
    公司等原廠所生產製造，經我國主管機關核准而由前揭犯罪
    事實欄所述之輝瑞公司等原廠或其代理商在我國製造、銷售
    ，且輝瑞公司等原廠分別為上述六種藥品及外包裝所示註冊
    商標之商標權人、著作財產權人，且迄今均仍在商標專用期
    間乙節，有各該中華民國商標註冊證影本及藥品許可證資料
    在卷可按。
  3.又扣案如附表一、四、五、六所示之「威而剛」、「脈優」
    、「諾美婷」、「犀利士」、「維骨力」、「使蒂諾斯」等
    藥品及其外包裝，經取樣送鑑定結果：前開扣案之藥錠（膠
    囊）均與前開六種藥品之真品成分不同，且該藥錠（膠囊）
    及其外包裝【即指其上附有前開商標之包裝藥錠（膠囊）之
    鋁箔片（膜）、外包裝盒、瓶裝之藥瓶及附加之藥品說明書
    （即仿單）】均屬仿冒等情，分別有輝瑞公司、華友科技顧
    問股份有限公司（下稱華友公司）、禮來公司、法商賽諾菲
    安萬特公司及義大利商羅特芳公司之鑑定報告附卷可按（詳
    如附表一、五、六備註欄所示之各該鑑定報告），且其中就
    扣案之「諾美婷」膠囊確屬偽藥之鑑定意見，有華友公司九
    十六年一月二十六日覆本院函（見本院九十五年度訴字第一
    六八一號卷二第二五頁）在卷可佐；其中就扣案如附表一（
    編號1.）之「使蒂諾斯」藥錠，復取樣送請法務部調查局以
    氣相層析質譜儀鑑定結果，均含有與「使蒂諾斯」真品成分
    所無之硝西泮、勞拉西泮、唑匹可隆等成分（藥錠每顆淨重
    約○點一三公克至○點二九公克不等，且藥錠中前開第四級
    毒品之純度約百分之○點九六至三點三○不等，故堪認被告
    戊○○轉讓予林百良、丁○○合計四十顆「使蒂諾斯」偽藥
    中之硝西泮、勞拉西泮、唑匹可隆等第四級毒品淨重，合計
    未達二十公克），有該局九十五年八月一日調科壹字第○九
    五○○三五一九七○號鑑定書在卷足憑（見臺灣臺中地方法
    院檢察署九十五年度偵字第五○三五號偵查卷一第一四○、
    一四一頁），足認扣案之「威而剛」等前開藥品及其外包裝
    ，確均係偽藥，且均係仿冒、偽造商標及其藥品說明書並為
    侵害輝瑞公司等原廠著作財產權之重製物等事實甚明。
  (三)訊據被告戊○○矢口否認前揭犯罪事實欄一之寄藏「LEVITR
    A」偽藥之犯行，辯稱：扣案之「LEVITRA」藥錠應該不是偽
    藥等語。經查：
  1.被告戊○○前揭寄藏「LEVITRA」偽藥之事實，有如附表一
    編號7.所示之「LEVITRA」扣案可證。且扣案之「LEVITRA」
    經取樣送請行政院衛生署藥物食品檢驗局鑑定結果為：扣案
    「LEVITRA」含有Tadalafil及Sildenafil 二種西藥成分，
    應以藥品列管，且行政院衛生署就「LEVITRA」同名產品並
    未核准許可含有Tadalafil及Sildenafil二種西藥成分之藥
    品等情，有該局九十五年四月二十八日函附卷可憑（見法務
    部調查局航業海員調查處臺中站刑事卷第二二頁），足見扣
    案之「LEVITRA」係屬未經核准擅自製造之偽藥。
  2.又扣案之「LEVITRA」係「陳先生」交予被告戊○○並寄放
    在被告戊○○處乙節，業據被告戊○○於本院審理時供承明
    確（見本院九十五年度訴字第一六八一號卷一第二○七頁）
    ，足認扣案之「LEVITRA」偽藥係「陳先生」委託交予被告
    戊○○保管，由被告戊○○予以寄藏之物品甚明。
  3.衡諸前開扣案「LEVITRA」偽藥之僅一百二十三顆，數量非
    鉅，且在無其他積極證據證明有其他購買者向被告戊○○買
    受「LEVITRA」偽藥之情形下，固堪認被告戊○○就此部分
    「LEVITRA」之偽藥尚非意圖營利而販入。然被告戊○○自
    「陳先生」處販入之前揭犯罪事實欄一之「威而剛」等六種
    藥品及前揭犯罪事實欄四之「善胃得」均屬偽藥，無一屬真
    品，已如前述，則被告戊○○主觀上倘單獨認為「陳先生」
    交予其保管、寄藏之「LEVITRA」非屬偽藥、而係真品，至
    與常情不符，不足採信。是被告戊○○實已詳悉、明知「陳
    先生」交予其保管、寄藏之本案所扣得之「LEVITRA」係屬
    偽藥，實堪認定。
  4.被告戊○○雖陳稱其係九十三年間自「陳先生」處取得本案
    扣得之「LEVITRA」偽藥等語。惟查，被告戊○○前案（檢
    察官起訴後由本院以九十四年度訴字第二一五號審理，已於
    九十五年五月十八日判決審結）因販賣偽藥、販賣第四級毒
    品（硝西泮）等案件，於九十三年十月二日經警查獲並扣得
    該案「威而剛」、「諾美婷」、「犀利士」、「使蒂諾斯」
    等四種偽藥及一粒眠（內含第四級毒品硝西泮），經檢察官
    向本院聲請羈押，本院並於同日裁定並執行羈押被告戊○○
    後，其迄九十四年一月二十八日始具保停止羈押。又被告戊○○於前案（本院九十四年度訴字第二一五號）審理期間，
    其因再犯本案而於九十五年三月二日經警查獲，並扣得如附
    表一、二、四等相關偽藥及第四級毒品，且經檢察官向本院
    聲請羈押，本院再於翌日（三日）裁定並執行羈押被告戊○○後，被告戊○○迄於九十五年六月十三日始具保停止羈押
    等情，業據被告戊○○陳明在卷，並有臺灣高等法院被告前
    案紀錄表一件、本院九十四年度第二一五號判決書附卷可按
    ，及本案如附表一、二、四所示之物扣案可證。且被告戊○○於本院審理時明確供承：我本案於九十五年三月二日遭查
    獲之物品（即指如附表一、二、四所示之物），都是我前案
    於九十三年十月二日遭查獲時所沒有之物品，且我本案於九
    十五年三月二日遭查獲時，我手上所有的藥品全部都被扣案
    等語（見本院九十五年度訴字第一六八一號卷二第六四、六
    五頁）。則被告戊○○前案（即九十三年十月二日）為警查
    獲時，其當時所持有之全部偽藥、第四級毒品均已經警扣案
    ，被告戊○○已無持有任何偽藥乃至第四級毒品，嗣被告戊○○於九十四年一月二十八日具保停止羈押後，始再另行起
    意，並另向「陳先生」取得如附表一、二、四所示之偽藥及
    第四級毒品，嗣被告於九十五年三月二日再為警查獲時，其
    當時持有之全部偽藥、第四級毒品又均已經警扣案，至為明
    確。從而，被告戊○○前案（九十三年十月二日）為警查獲
    之扣案物品，與本案（九十五年三月二日）為警查獲之扣案
    物品，乃至被告嗣於九十五年十一月二十二日為警查獲後遭
    扣案之物品（即如附表七、八所示之物品），三者顯均互不
    相涉，並無關聯，亦甚明灼。從而，被告戊○○顯係於九十
    四年五月間某日起，向「陳先生」販入本案如前揭犯罪事實
    欄一所述之偽藥時，併為「陳先生」保管、寄藏本案扣得之
    「LEVITRA」偽藥，足堪認定。是被告戊○○前開所辯，不
    足採信。
  (四)訊據被告戊○○雖矢口否認前揭犯罪事實欄一之販賣第四級
    毒品及轉讓第四級毒品之不法犯行，辯稱：我雖然有開過藥
    廠，但我只是高中畢業，我並不知道「使蒂諾斯」真品中含
    有第四級毒品佐沛眠成分，我亦不知道向「陳先生」販入之
    「使蒂諾斯」偽藥中，含有硝西泮、勞拉西泮、唑匹可隆等
    第四級毒品成分等語。被告戊○○辯護人則辯護稱：縱使「
    使蒂諾斯」真品含有法定第四級毒品成分，然「使蒂諾斯」
    之品名為藥品，倘認被告戊○○販賣該「使蒂諾斯」之藥品
    ，即係販賣第四級毒品，則亦應質疑合法廠商所販售之「使
    蒂諾斯」是否亦屬販賣第四級毒品，由此益見被告戊○○主
    觀上僅係販賣偽藥，並無販賣第四級毒品之故意等語。經查
    ：
  1.扣案如附表一（編號1.）即被告戊○○向「陳先生」販入之
    「使蒂諾斯」偽藥，均含有與「使蒂諾斯」真品成分【即佐
    沛眠（Zolpidem）】不同之硝西泮、勞拉西泮、唑匹可隆等
    第四級毒品成分，有如前述。又扣案如附表二之白色圓形錠
    、黃色圓形錠，數量達十一萬五千顆，數量甚鉅外，且經取
    樣送請法務部調查局以氣相層析質譜儀鑑定結果，白色圓形
    錠部分含有硝西泮及唑匹可隆之第四級毒品成分，黃色圓形
    錠部分則含有勞拉西泮之第四級毒品成分，有該局九十五年
    八月一日調科壹字第○九五○○三五一九七○號鑑定書在卷
    足憑（見臺灣臺中地方法院檢察署九十五年度偵字第五○三
    五號偵查卷一第一四○、一四一頁）。且綜參對照扣案如附
    表一（編號1.）之仿冒真品外觀之「使蒂諾斯」偽藥藥錠，
    與扣案如附表二之白色圓形錠、黃色圓形錠相較，二者外觀
    顯不相同，亦經本院就前開扣案證物勘驗屬實，並製有勘驗
    筆錄併附相片在卷可憑（見本院九十五年度訴字第一六八一
    號卷二第一八二至二三三頁）。則附表二之白色圓形錠、黃
    色圓形錠，顯無可能與仿冒真品外觀之「使蒂諾斯」偽藥藥
    錠互為混充，並以「使蒂諾斯」偽藥之方式對外出售甚明。
    於此情形，被告戊○○倘不知白色圓形錠、黃色圓形錠係屬
    何物、具何成分，其豈有無利可圖的無端向「陳先生」販入
    如此鉅量之白色圓形錠、黃色圓形錠之理？則被告戊○○顯
    係詳悉其所具成分、功效而基於營利之意思，而向「陳先生
    」販入附表二之第四級毒品，實堪認定。
  2.又扣案之如附表一（編號1.）所示「使蒂諾斯」偽藥，均含
    有與「使蒂諾斯」真品成分【即佐沛眠（Zolpidem）】不同
    之硝西泮、勞拉西泮、唑匹可隆等第四級毒品成分，被告戊○○辯護人，以此與合法廠商所販售之「使蒂諾斯」真品相
    提並論，已屬無據。況被告戊○○前案（即本院九十四年度
    訴字第二二三五號）因販賣偽藥、販賣第四級毒品（硝西泮
    ）等案件，於前案法院審理期間之九十四年一月二十八日經
    具保停止羈押後，其即已詳悉硝西泮為第四級毒品，亦知悉
    「使蒂諾斯」偽藥中含有硝西泮成分乙節，亦據被告戊○○
    於本院審理時供承在卷（見本院九十五年度訴字第一六八一
    號卷二第二七一、二七二頁），則被告戊○○詳悉且明知其
    販賣之如附表（編號1.）所示「使蒂諾斯」偽藥中，含有硝
    西泮、勞拉西泮、唑匹可隆等第四級毒品成分，而仍為販賣
    實堪認定。是被告戊○○及其辯護人前開所辯，亦無可採。
  (五)訊據被告戊○○矢口否認其有前揭犯罪事實欄三之不法犯行
    ，辯稱：丙○○先前仍有欠款未還，我不可能再賣東西給丙○○等語。被告戊○○辯護人則辯護稱：丙○○於檢察官訊
    問時不利於被告戊○○之證述，並不實在等語。經查：
  1.「諾美婷」藥品及其外包裝【即指包裝「諾美婷」膠囊之鋁
    箔片（膜）、外包裝盒及附加之藥品說明書（即仿單）】，
    為美商亞培大藥廠公司所生產之藥品，且美商亞培大藥廠公
    司在我國之合法代理販售藥商為美商亞培股份有公司臺灣分
    公司，而「REDUCTIL」、「REDUCTIL及圖」、「生命花朵造
    型圖」及「亞培諾美婷」等商標，已經德商亞培公司及美商
    亞培大藥廠公司向智慧財產局註冊取得商標等情，已如前述
    。此外，並有附表七編號1.、2.所示之物扣案可證，及查獲
    現場相片附卷可憑。且扣案之前開附表七編號1.所示之「諾
    美婷」膠囊經取樣送鑑定結果：認為扣案「諾美婷」膠囊與
    真品所含之乳糖 (Lactose）、硬脂酸鎂（Magnesium Stear
    ate）及二氧化矽（SiO2）等成分均有不同，有華友公司鑑
    定報告附卷可按（詳如附表七編號1.備註欄所示之鑑定報告
    ），足認扣案之「諾美婷」膠囊及其外包裝，確係偽藥，且
    係仿冒、偽造上述商標權人之商標及其藥品說明書，並為侵
    害上述著作財產權人之重製物等事實甚明。
  2.又證人丙○○於九十五年十月二十二日為警查獲後，係主動
    向警檢舉其知悉被告戊○○有賣偽藥之倉庫，且於同日檢察
    官訊問時明確結證：我在警詢檢舉筆錄所言知道被告戊○○
    有賣偽藥之倉庫是事實，我之前透過朋友跟戊○○拿「諾美
    婷」五百盒，戊○○一盒給我一百四十元，都是寄到臺中市
    ○○路之超峰快遞，再叫我去領，時間約二個半月前左右（
    即九十五年八月上旬），就買一次五百盒而已；我希望將來
    能減輕刑責，所以願意把上手（即指戊○○）交代出來；以
    上所述是事實，我沒有誣告（即指戊○○），我剛剛指述無
    任何違法之處等語明確（見九十五年度偵字第二三九四五號
    偵查卷八、九頁）。
  3.至證人丙○○於本院審理時雖證稱：我在檢察官訊問時證述
    以每盒一百四十元向戊○○購買「諾美婷」偽藥一次計五百
    盒乙節，實際上並非向戊○○購買的，而係向丁○○購買的
    等語，檢察官訊問時，因為我當天被抓，怕被關（即指遭羈
    押）很緊張，所以我向檢察官說的不是實際的情形等語。惟
    綜參：(1)證人丙○○於本院審理時另方面又證稱：我向檢察
    官說之前向戊○○交易的訊息，有些是聽丁○○說的，所以
    我將從丁○○處聽到的訊息向檢察官講出來等語，已與其前
    揭於本院審理時證稱：係其直接向丁○○購買前開五百盒「
    諾美婷」等情，顯不相符；(2)證人丙○○於檢察官訊問時表
    明係希望將來能減輕刑責，始將被告戊○○販售其前開「諾
    美婷」偽藥五百盒之事供出，亦與其嗣於本院審理時證稱其
    係怕被關才向檢察官為不實之證述，互不相符；(3)檢察官訊
    問時，證人丙○○除經檢察官一再確認而仍為不利被告戊○○之證述外，證人丙○○亦同時結證其係以每盒一百五十元
    向丁○○購買「諾美婷」偽藥，與其當時結證向戊○○購買
    「諾美婷」偽藥之進價互有不同，則證人丙○○於檢察官訊
    問時結證其分別向戊○○、丁○○購買「諾美婷」偽藥之情
    節，顯屬各自獨立之二事，由此足見證人丙○○嗣於本院所
    為前開證述，乃故意將其向丁○○、戊○○購買「諾美婷」
    偽藥之二事混為一談，並圖為迴護被告戊○○之虛偽之詞，
    委無可採。
  4.此外，再佐以被告戊○○於前案（九十三年十月二日）為警
    查獲時，其當時持有之相關偽藥、第四級毒品已全數為警扣
    案。且被告戊○○嗣於本案（九十五年三月二日）為警查獲
    時，其當時持有之相關偽藥、第四級毒品亦已全數為警扣案
    等情，已如前述。則被告戊○○嗣於九十五年十一月二十三
    日為警查獲時又扣得如附表八所示之「諾美婷」偽藥，顯係
    於九十五年八月上旬某日，其另向「陳先生」處販入並售予
    丙○○後所餘之「諾美婷」偽藥甚明。是被告戊○○前開所
    辯，亦無可採。
  (六)訊據被告戊○○就前揭犯罪事實欄四之販賣偽藥、行使偽造
    私文書、行使偽造準私文書、販賣仿冒商標商品、散布侵害
    著作財產權重製物等犯行，其於調查員詢問、檢察訊問及本
    院審理時（見本院九十五年度訴字第一六八一號卷二第一五
    六頁）均坦白承認。並有如附表七編號2.至4.所示之物【附
    有前開商標之包裝藥錠之鋁箔片（膜）、外包裝盒及附加之
    藥品說明書（即仿單）】扣案可證，及查獲現場相片附卷可
    憑。又前揭犯罪事實欄四所述之「善胃得」藥品及其外包裝
    【即指其上附有前開商標之包裝藥錠之鋁箔片（膜）、外包
    裝盒及附加之藥品說明書（即仿單）】，為葛蘭素公司所生
    產製造並經我國主管機關核准而由該公司在我國合法販售之
    藥品，且葛蘭素公司為上述「善胃得」藥品及外包裝所示註
    冊商標之商標權人、著作財產權人，且迄今均仍在商標專用
    期間乙節，亦有該中華民國商標註冊證影本在卷可按。此外
    ，扣案如附表七編號2.之「善胃得」藥品及其外包裝，經取
    樣送鑑定結果：前開扣案之「善胃得」藥錠未含「善胃得」
    真品之有效成分，且其外包裝【即指包裝藥錠之鋁箔片（膜
    ）、外包裝盒】均屬仿冒等情，有葛蘭素公司之鑑定報告附
    卷可按（詳如附表七編號2.備註欄所示之該鑑定報告），足
    認扣案之「善胃得」藥錠及其外包裝，確係偽藥，且係仿冒
    、偽造之商標及其藥品說明書並為侵害葛蘭素公司著作財產
    權之重製物等事實甚明。
  (七)訊據被告甲○○矢口否認前揭犯罪事實欄二之不法犯行，辯
    稱：我因前案已於九十三年十月二日與戊○○共同為警查獲
    ，且戊○○當時已有邀同乙○○幫忙包裝，我不可能再幫戊○○包裝「脈優」等語。被告甲○○之辯護人則辯護稱：本
    案為警查獲時，在甲○○位於高雄市○○區○○路六十號五
    樓住處，並未扣得任何「脈優」偽藥或其外包裝，不能以甲○○於偵查中之自白，即認定其確有此部分之犯行等語。經
    查：
  1.被告甲○○除於調查員詢問時明確供承：九十五年二月「小
    強」（即指乙○○）有搬一箱偽藥到我高雄市○○區○○路
    六十號五樓，品名為脈優，內有二十一條，每條十盒，每盒
    三片，每片十顆，總計六千三百顆的偽藥要我包裝，我有幫
    忙包裝，包裝地點就在高雄市○○區○○路六十號五樓等語
    （見九十五年度偵字第五○三五號偵查卷一第六七頁）外，
    甚且以證人身分於檢察官訊問時結證：九十五年戊○○打電
    話叫我幫忙包裝，我只有幫戊○○該次而已，我共賺了一千
    多元，我當天就包裝好了，我打電話給戊○○，戊○○說會
    叫小強（乙○○）過來拿；因為戊○○該次很急，我只有幫
    忙戊○○包裝等語（見九十五年度偵字第五○三五號偵查卷
    一第七八至八○頁），核與證人戊○○於調查員詢問時證述
    ：九十五年二月中旬，我有請乙○○送「脈優」到甲○○位
    於高雄市○○區○○路六十號五樓之住處請甲○○幫忙包裝
    ，報酬是每盒五元，當時我是看到甲○○無正常工作，又要
    撫養二位年幼小孩，才會請她包裝，貼補家用等語（見九十
    五年度偵字第五○三五號偵查卷一第一○四頁），互核情節
    相符，已堪認被告甲○○嗣後翻異前詞，顯係事後卸責之詞
    ，難予憑採。且衡諸被告甲○○於檢察官訊問時係以證人身
    分具結而為前揭證述，被告甲○○實無可能甘冒偽證重罪之
    風險，故為前揭不利其自己乃至不利被告戊○○、乙○○證
    言之可能。再參以被告戊○○與甲○○二人自八十七年起即
    已認識交往乙節，亦據被告戊○○本院審理時陳明在卷（見
    本院九十五年度訴字第一六八一號卷二第一八七頁），顯見
    被告戊○○、甲○○間關係匪淺、交情甚篤，於此情形，證
    人戊○○於調查員詢問時，自無故為攀誣構陷被告甲○○而
    為前揭不利被告甲○○證述之理，由此益見被告甲○○前開
    所辯，委無可採。況由被告甲○○於本院審理時供述：戊○○當時已有邀同乙○○幫忙包裝，我不可能再幫戊○○包裝
    「脈優」等語以觀（見本院九十五年度訴字第一六八一號卷
    三第二○○頁），足認被告甲○○倘未參與前揭犯罪事實欄
    二所述「脈優」偽藥之外包裝犯行，豈有可能詳悉被告戊○○當時已有邀同被告乙○○包裝偽藥之情事。是被告甲○○
    所為前揭犯罪事實欄二之犯行，實堪認定。
  (八)綜上所述，足認被告戊○○、乙○○前揭自白，確與事實相
    符，且被告戊○○、甲○○前開所辯，均係事後卸責之詞，
    不足採信。是本案事證明確，被告三人前揭犯行，至堪認定
    ，應依法論科。
二、論罪科刑：
  (一)新舊法比較部分：被告戊○○、乙○○、甲○○三人行為後
    ，刑法業於九十四年二月二日修正公布，於九十五年七月一
    日施行，且按行為後法律有變更者，適用行為時之法律，但
    行為後之法律有利於行為人者，適用最有利於行為人之法律
    ，現行刑法第二條第一項訂有明文。此條規定乃與刑法第一
    條罪刑法定主義契合，而貫徹法律禁止溯及既往原則，係規
    範行為後法律變更所生新舊法律比較適用之準據法，是刑法
    第二條本身雖經修正，但刑法第二條既屬適用法律之準據法
    ，本身尚無比較新舊法之問題，應一律適用裁判時之現行刑
    法第二條規定，以決定適用之刑罰法律，先予敘明。又以本
    次刑法修正之比較新舊法，應就罪刑有關之共犯、未遂犯、
    想像競合犯、牽連犯、連續犯、結合犯，以及累犯加重、自
    首減輕暨其他法定加減原因與加減例等一切情形，綜其全部
    罪刑之結果而為比較，最高法院九十五年五月二十三日著有
    九十五年度第八次刑庭會議決議可資參照。經查：
  1.刑法修正之後，原屬連續犯之數個犯罪行為，依新法均應數
    罪併罰，比較修正前之規定，可依裁判上一罪論處，顯然修
    正前之規定有利於被告戊○○、乙○○，應依修正前刑法第
    五十六條之連續犯規定論處。
  2.又數罪併罰定其應執行刑之規定，修正前後刑法第五十一條
    第七款關於罰金刑定其應執行刑之規定雖未修正，惟修正前
    刑法第五十一條第五款規定：「宣告多數有期徒刑者，於各
    刑中之最長期以上，各刑合併之刑期以下，定其刑期。但不
    得逾二十年。」，而修正後刑法第五十一條第五款規定：「
    宣告多數有期徒刑者，於各刑中之最長期以上，各刑合併之
    刑期以下，定其刑期。但不得逾三十年。」，比較新舊法之
    結果，以舊法較有利於被告戊○○。
  3.綜合上述各條文修正前、後之比較，揆諸前揭最高法院決議
    及修正後刑法第二條第一項規定之「從舊從輕」原則，自應
    適用被告戊○○、乙○○二人行為時之法律，即修正前刑法
    之相關規定予以論處。
  4.又修正後刑法第二條第一項之規定，係規範行為後「法律變
    更」所生新舊法比較適用之準據法，法院裁判時已在新法施
    行之後，雖新舊法之內容有所修正，但對行為人倘無有利或
    不利之情形者，即無適用上開規定為新舊法比較之問題；修
    正後刑法第五十五條但書關於想像競合犯科刑之限制，為法
    理之明文化，非屬法律之變更（參見最高法院九十五年度第
    二十一次刑事庭會議決議，亦同此旨），則本案關於想像競
    合犯之適用，自無比較新舊法之問題，亦即應逕適用修正後
    刑法第五十五條之規定。其次，修正前刑法第二十八條原規
    定：「二人以上共同『實施』犯罪之行為者，皆為共同正犯
    。」亦於上述時間同時修正為：「二人以上共同『實行』犯
    罪之行為者，皆為共同正犯。」將舊法之「實施」修正為「
    實行」。原「實施」之概念，包含陰謀、預備、著手及實行
    等階段之行為，修正僅共同實行犯罪行為始成立共同正犯，
    新法共同正犯之範圍縮小，排除陰謀犯、預備犯之共同正犯
    ，是新舊法關於共同正犯之規定固有修正，惟就本案被告戊○○、乙○○間及被告三人間分別就前揭犯行，均互有犯意
    聯絡及行為分擔，不論新法、舊法，均構成共同正犯，上述
    刑法第二十八條之修正內容，對於被告三人並無「有利或不
    利」之影響。依前述說明，本案就前揭想像競合犯及共同正
    犯之部分，亦無適用修正後刑法第二條第一項之規定為比較
    新舊法適用之必要（參見最高法院九十五年度臺上字第五六
    六九號判決，亦同此旨），併予敘明。
  (二)按在紙上或物品上之文字、符號、圖畫、照像，依習慣或特
    約，足以為表示其用意之證明者，依刑法第二百二十條第一
    項規定，應以文書論。查前揭輝瑞公司等原廠及葛蘭素公司
    之名稱、商標圖樣及標籤，係該等公司表示其所生產產品用
    意之證明，自屬刑法第二百二十條第一項之準私文書，被告
    戊○○販賣之前開「善胃得」偽藥及其與乙○○販賣之前開
    「威而剛」等偽藥，包裝盒（瓶）上均有標示公司及商標名
    稱、圖樣、標籤，則其有主張係該公司產品之意思內容，足
    生損害於輝瑞公司等原廠及葛蘭素公司，至為灼然。又藥品
    說明書係用以說明該藥品之主治效能及服用方法，亦屬於私
    文書之一種，被告戊○○明知前開「善胃得」偽藥及其與被
    告乙○○均明知前開「威而鋼」等偽藥之藥品說明書，係冒
    用上開商標專用權人名義而偽造之私文書，仍加以販賣行使
    ，其此部分所為亦與刑法第二百十六條、第二百十條之行使
    偽造私文書罪合致。又扣案之「威而鋼」等偽藥之外包裝及
    藥品說明書之敘述及標示使用相同於上述商標權人之註冊商
    標圖樣，包括名稱、成份、劑型、適應症、說明、用法用量
    、禁忌、警語及應注意事項、不良反應、過量、藥理學特性
    等事項，均有中文或英文之詳細敘述，非僅有藥品之操作方
    法、概念、原理、發現而已，尚包括觀念之表達，具有原創
    性，屬於著作權法所保護之語文著作，應認分別屬於輝瑞公
    司等原廠及葛蘭素公司之著作財產權，應受我國著作權法第
    四條第二款之保護，在我國享有著作權（我國採著作創作保
    護主義）。次按所謂販賣行為，並不以販入之後復行賣出為
    要件，祇要以營利為目的，將偽藥購入或販出，有一於此，
    其犯罪即為完成（最高法院六十七年臺上字第二五○○號判
    例、最高法院八十八年度臺上字第四二七一號判決參照）。
    則被告戊○○就前揭犯罪事實欄四之犯行，係以一出售林耿
    鋒「善胃得」偽藥之同一營利目的而向「陳先生」販入該「
    善胃得」偽藥，被告戊○○於林耿鋒取得該「善胃得」偽藥
    前雖為警查獲，惟依前開說明，被告戊○○此部分犯行自屬
    販賣偽藥既遂。
  (三)是核被告戊○○所為，就前揭犯罪事實欄一、二之犯行，係
    犯藥事法第八十三條第一項之販賣偽藥罪、轉讓偽藥罪（即
    轉讓「使蒂諾斯」偽藥予林百良、丁○○部分）及寄藏偽藥
    罪（即寄藏「LEVITRA」偽藥部分）、刑法第二百十六條、
    第二百十條、第二百二十條第一項之行使偽造準私文書罪（
    藥品外包裝部分）、刑法第二百十六條、第二百十條之行使
    偽造私文書罪（藥品說明書部分）、商標法第八十一條第一
    款之於同一商品使用相同註冊商標之使用仿冒商標罪、著作
    權法第九十一條之一第二項之明知係侵害著作財產權之重製
    物而散布罪（下稱散布侵害著作財產權重製物罪）、毒品危
    害防制條例第四條第四項之販賣第四級毒品罪、毒品危害防
    制條例第八條第四項之轉讓第四級毒品罪；就前揭犯罪事實
    欄三、四之犯行，均係犯藥事法第八十三條第一項之販賣偽
    藥罪、刑法第二百十六條、第二百十條、第二百二十條之行
    使偽造準私文書罪（藥品外包裝部分）、刑法第二百十六條
    、第二百十條之行使偽造私文書罪（藥品說明書部分）、商
    標法第八十二條之販賣仿冒商標商品罪、著作權法第九十一
    條之一第二項之散布侵害著作財產權重製物罪。核被告乙○○所為（即前揭前揭犯罪事實欄一、二之犯行），係犯藥事
    法第八十三條第一項之販賣偽藥罪、刑法第二百十六條、第
    二百十條、第二百二十條之行使偽造準私文書罪（藥品外包
    裝部分）、刑法第二百十六條、第二百十條之行使偽造私文
    書罪（藥品說明書部分）、商標法第八十一條第一款之使用
    仿冒商標罪、著作權法第九十一條之一第二項之散布侵害著
    作財產權重製物罪。核被告甲○○所為（即前揭犯罪事實欄
    二之犯行），係犯刑法第二百十條、第二百二十條之偽造準
    私文書罪（藥品外包裝部分）、商標法第八十一條第一款之
    使用仿冒商標罪、著作權法第九十一條之一第二項之意圖散
    布而持有侵害著作財產權重製物罪。
  (四)被告戊○○、乙○○前揭散布侵害著作財產權重製物之犯行
    部分，及被告甲○○前揭意圖散布而持有侵害著作財產權重
    製物之犯行部分，公訴意旨認為被告三人此部分均係犯著作
    權法第九十一條第一項之擅自以重製之方法侵害他人之著作
    財產權罪，尚有未洽；又公訴意旨認為被告甲○○就前揭犯
    罪事實欄二之犯行部分，係犯刑法第二百十六條、第二百十
    條之行使偽造私文書罪，亦有未洽，惟前開起訴之基本事實
    均屬相同，本院均應予審理，並均依法變更其起訴法條。又
    被告戊○○前揭寄藏「LEVITRA」偽藥之犯行部分，公訴意
    旨認為係犯藥事法第八十三條第一項之販賣偽藥罪，亦有未
    洽，惟惟其起訴之基本事實，本院自應予審理，且寄藏偽藥
    及販賣偽藥均規定於藥事法第八十三條第一項之同一條項中
    ，自無庸變更起訴法條。再者，公訴意旨認為被告戊○○前
    開將含有第四級毒品成分之「使蒂諾斯」偽藥轉讓予林百良
    、丁○○二人之犯行，雖認被告戊○○此部分僅犯毒品危害
    防制條例第八條第四項之轉讓第四級毒品罪，惟未經起訴之
    藥事法第八十三條第一項之轉讓偽藥罪部分，與前開起訴之
    轉讓第四級毒品罪、販賣偽藥間均各有想像競合犯之裁判上
    一罪關係，顯為起訴效力所及；又公訴意旨就前揭犯罪事實
    欄一之犯行，雖漏未論及被告戊○○就「自祥藥房」（「威
    而剛」偽藥部分）、「振安藥局」（「犀利士」偽藥部分）
    及丁○○（「維骨力」偽藥部分）之犯行，惟此部分與前開
    起訴之販賣偽藥等罪間有連續犯及想像競合犯之裁判上一罪
    關係，亦為起訴效力所及，本院自應併予審理。至起訴書固
    指稱被告戊○○、乙○○二人於本案另構成藥事法第八十二
    條第一項之輸入偽藥罪，惟此部分業經公訴檢察官於本院審
    理時具狀並當庭更正減縮（見本院卷二第六○、六七頁），
    基於「檢察一體」之原則，本院就此部分爰不再加以審究，
    併予敘明。
  (五)被告戊○○、乙○○就前揭販賣偽藥之犯行部分，其違反藥
    事法第八十六條第一項之冒用他人之藥物名稱、仿單、標籤
    罪之低度行為，為高度之販賣偽藥罪所吸收，不另論罪。又
    被告戊○○、乙○○偽造準私文書後持之行使，其偽造之低
    度行為應為行使之高度行為所吸收，不另論罪。另商標法第
    八十二條所稱明知為仿冒商標之商品而販賣者，應指為營利
    之目的，單純販賣該商品，並無使用商標於商品上而言，是
    於使用商標及販賣仿品之行為均具情形下，低度之販賣行為
    應為高度之使用商標行為所吸收，是被告戊○○、乙○○所
    犯前揭商標法第八十一條第一款之使用仿冒商標罪，其低度
    之販賣仿冒商標商品罪為高度之使用仿冒商標罪所吸收，不
    另論罪。再者，被告戊○○、乙○○就前揭犯罪事實欄二之
    犯行部分，其等二人與被告甲○○共同為意圖散布而持有侵
    害著作財產權重製物犯行之低度行為，亦為散布侵害著作財
    產權重製物犯行之高度行為所吸收，不另論罪。又毒品危害
    防制條例就持有第四級毒品之行為，並無另為刑事處罰之規
    定，則本案自不產生被告戊○○持有毒品之低度行為為轉讓
    毒品或販賣毒品之高度行為所吸收之問題，附此敘明。
  (六)被告戊○○、乙○○、甲○○就前揭犯罪事實欄二之犯行間
    ，及被告戊○○、乙○○就前揭犯罪事實欄一中之販賣偽藥
    、行使偽造私文書、行使偽造準私文書、使用仿冒商標、散
    布侵害著作財產權重製物之犯行間，暨被告戊○○與共犯黃
    福財就前揭犯罪事實欄四之販賣偽藥、行使偽造私文書、行
    使偽造準私文書、販賣仿冒商標商品、散布侵害著作財產權
    重製物之犯行間，均各互有犯意聯絡及行為分擔，分別為共
    同正犯。
  (七)被告戊○○、乙○○就前揭犯罪事實欄一、二之犯行部分，
    均係先後多次為前揭販賣偽藥、行使偽造私文書、行使偽造
    準私文書、使用仿冒商標、散布侵害著作財產權重製物之犯
    行，且被告戊○○係先後多次為前揭販賣第四級毒品、轉讓
    偽藥、轉讓第四級毒品之犯行，均各時間緊接，手法相同，
    所犯為構成要件各為相同之罪名，顯均係基於概括犯意反覆
    實施，均為連續犯，應依修正前刑法第五十六條規定，各論
    以一罪，並均加重其刑。
  (八)被告戊○○就前揭犯罪事實欄一、二之犯行部分，係以一無
    償轉讓行為而犯前揭連續轉讓第四級毒品、連續轉讓偽藥之
    二罪，為想像競合犯，應依刑法第五十五條之規定，從一重
    依連續轉讓偽藥罪處斷；又被告戊○○就前揭犯罪事實欄一
    之犯行，於其中一次向「陳先生」販入前開「威而剛」等偽
    藥時，亦同時自「陳先生」處寄藏「LEVITRA」偽藥，其販
    賣偽藥罪與寄藏偽藥罪二者間，亦為想像競合犯，應依刑法
    第五十五條之規定，從一重依連續販賣偽藥罪處斷；另被告
    戊○○以同一向「陳先生」販入之含有第四級毒品成之「使
    蒂諾斯」偽藥，而為前揭連續販賣偽藥、連續轉讓偽藥之犯
    行，為想像競合犯，應依刑法第五十五條之規定，復從一重
    依連續販賣偽藥罪處斷；再者，被告戊○○前揭連續販賣偽
    藥、連續行使偽造私文書、連續行使偽造準私文書、連續使
    用仿冒商標、連續散布侵害著作財產權重製物及連續販賣第
    四級毒品之犯行，均係於同一販售行為之過程中觸犯前開六
    罪名，為想像競合犯，應依刑法第五十五條之規定，再從一
    重依連續販賣第四級毒品罪處斷。另被告乙○○前揭連續販
    賣偽藥、連續行使偽造私文書、連續行使偽造準私文書、連
    續使用仿冒商標、連續散布侵害著作財產權重製物之犯行，
    亦係於同一販售行為之過程中觸犯前開五罪名，為想像競合
    犯，應依刑法第五十五條之規定，從一重依連續販賣偽藥罪
    處斷。再者，被告戊○○就前揭犯罪事實欄三、四之犯行部
    分，均分別以於同一販售行為之過程中，觸犯販賣偽藥罪、
    行使偽造準私文書罪、販賣仿冒商標商品罪、散布侵害著作
    財產權重製物罪之四罪，各為想像競合犯，應依刑法第五十
    五條之規定，分別從一重依販賣偽藥罪處斷。另被告甲○○
    就前揭犯罪事實欄二之犯行，係一行為而觸犯偽造準私文書
    罪、使用仿冒商標罪、意圖散布而持有侵害著作財產權重製
    物罪之三罪名，為想像競合犯，應依刑法第五十五條之規定
    ，從一重依偽造準私文書罪處斷。
  (九)又被告戊○○就前揭犯罪事實欄一之連續販賣第四級毒品罪
    、前揭犯罪事實欄三之販賣偽藥罪（即販賣予丙○○部分）
    、前揭犯罪事實欄四之販賣偽藥罪（即販賣予林耿鋒部分）
    之三罪間，均犯意各別，行為互殊，應予分論併罰。
  (十)爰審酌被告戊○○、甲○○前案（即本院九十四年度訴字第
    二二三五號）均因販賣偽藥、販賣第四級毒品（硝西泮）等
    案件經檢察官提起公訴，業據其等二人陳明在卷，並有臺灣
    高等法院被告前案紀錄表可按，其等二人於前案法院審理期
    間，竟均不知悛悔警惕而再為本案犯行，被告戊○○甚且多
    次利用具保停止羈押期間，不思以正當方法賺取財物，為貪
    取不法利益，履蹈前愆，再為本案販賣、轉讓、寄藏偽藥乃
    至販賣第四級毒品等犯行，惡性非輕，且被告戊○○、乙○○不顧販售來路不明之藥物，將可能嚴重危害社會大眾身體
    健康，造成之風險難以想像，被告三人復枉顧如附表所示之
    商標，均具有辨識商品來源之功用，且各商標權人係經過相
    當時間並投入大量資金於商品之行銷及品質之改良，始得使
    該商標具有代表一定品質之效，或任意仿冒、偽造上開偽藥
    之仿冒商標及其藥品說明書，或任意販賣該仿冒商標商品，
    侵害商標權人乃至著作財權人之權益，對商標權人、著作財
    產權人潛在市場利益造成損害非輕，有礙公平交易秩序，並
    有損我國之國際形象，更損及渠等商譽，且本案查扣偽藥及
    第四級毒品之數量龐大，對社會造成具體損害之情況甚鉅，
    且被告三人迄今均未與告訴人達成和解並賠償損害，再兼衡
    酌被告戊○○犯後坦承部分犯行；被告乙○○坦承全部分犯
    行；被告甲○○於偵查中坦承犯行、嗣於本院審理時則飾詞
    卸責、否認犯行等犯罪後態度，及被告三人參與犯罪輕重有
    別之程度，被告戊○○、乙○○販賣偽藥之時間、數量、獲
    取之利潤，幸尚無任何人因服用上開偽藥而生具體實害之情
    狀，被告乙○○先前尚無任何刑事犯罪紀錄、被告甲○○前
    有違反麻醉藥品管理條例之刑事犯罪紀錄，有臺灣高等法院
    被告前案紀錄表可按，暨被告三人之犯罪動機、目的、手段
    等一切情狀，分別量處如主文所示之刑，並就被告戊○○部
    分定其應執行之刑，以示懲儆。
  (十一)再者，本案被告甲○○之犯罪時間在九十六年四月二十四日
    以前，合於九十六年七月十六日修正施行之中華民國九十六
    年罪犯減刑條例第二條第一項第三款所定之減刑條件，應依
    法減輕其宣告刑二分之一，並依該減刑條例第九條之規定，
    諭知易科罰金之折算標準。而按刑法第四十一條第一項前段
    規定，於九十四年一月七日修正、九十五年七月一日施行前
    之規定為：「犯最重本刑為五年以下有期徒刑以下之刑之罪
    ，而受六個月以下有期徒刑或拘役之宣告，因身體、教育、
    職業、家庭之關係或其他正當事由，執行顯有困難者，得以
    一元以上三元以下折算一日，易科罰金。」；又被告甲○○
    行為時之易科罰金折算標準，修正前罰金罰鍰提高標準條例
    第二條（現已刪除）規定，就其原定數額提高為一百倍折算
    一日，則本件被告甲○○行為時之易科罰金折算標準，應以
    銀元一百元、二百元、三百元折算一日，經折算為新臺幣後
    ，應以新臺幣三百元、六百元、九百元折算為一日。修正施
    行後之規定則為：「犯最重本刑為五年以下有期徒刑以下之
    刑之罪，而受六個月以下有期徒刑或拘役之宣告者，得以新
    臺幣一千元、二千元或三千元折算一日，易科罰金。」比較
    修正前後之易科罰金折算標準，以被告甲○○行為時關於易
    科罰金之規定，較有利於被告甲○○，自應依適用被告甲○○行為時之舊法，依修正前刑法第四十一條第一項前段、修
    正前罰金罰鍰提高標準條例第二條之規定，諭知易科罰金之
    折算標準，附此敘明。
  (十二)沒收之宣告：
  1.扣案如附表一編號1.（「應沒收之物欄」）所示之物（即
    之藥錠部分）及如附表二（「應沒收之物欄」）所示之物（
    即圓形錠），其內各含有硝西泮、勞拉西泮、唑匹可隆等第
    四級毒品成分，為被告戊○○供本案販賣第四級毒品犯行所
    用之物，且該第四級毒品為前開藥錠、圓形錠單顆整體之一
    部分，顯均無從析離，應依毒品危害防制條例第十八條第一
    項前段之規定，沒收銷燬之。又前開藥錠、圓形錠鑑驗用罄
    部分既已滅失，此部分自無庸宣告沒收銷燬之，附此敘明。
  2.按共同正犯因相互間利用他人之行為，以遂行其犯意之實現
    ，本於責任共同之原則，有關沒收部分，對於共犯間供犯罪
    所用之物，自均應為沒收之諭知（最高法院八十九年度臺上
    字第六九四六號判決意旨參照）。扣案如附表一（編號1.「
    應沒收之物欄」所示之外包裝部分及編號2.至6.之外包裝
    ）、附表四（編號1.至8.）、附表五（編號11.）、附表六（
    編號6.）、附表七【編號2.及編號3.（不含「善胃得」藥錠
    本身）之外包裝】（「應沒收之物欄」）所示之物，係屬被
    告戊○○本案犯罪之所用之物，且均係仿冒輝瑞公司等原廠
    及葛蘭素公司等商標權人之商標商品，不問屬於犯人與否，
    均應依商標法第八十三條規定併予宣告沒收。又扣案如附表
    一（編號1.部分指之外包裝及編號2.至6.之外包裝；至於
    編號1.至6.之偽藥藥錠、膠囊除外，詳後述）、附表四（編
    號1.至8.）、附表五（編號11.）、附表六（編號6.）（「應
    沒收之物欄」）所示之物，亦屬被告乙○○與被告戊○○共
    同所為本案犯罪所用之物，且均係仿冒輝瑞公司等原廠之商
    標權人之商標商品，不問屬於犯人與否，均應依商標法第八
    十三條規定，就被告乙○○部分併予宣告沒收。
  3.扣案如附表四（編號9.、10.）（「應沒收之物欄」）所示之
    物，亦屬被告乙○○與被告戊○○共同所為本案犯罪所用之
    物，且為被告戊○○所有，亦據被告戊○○陳明在卷，爰依
    刑法第三十八條第一項第二款之規定，宣告沒收（被告戊○○、乙○○行為後，刑法第三十八條規定業經修正公布施行
    ，修正前、後之同條條文，對於供犯罪所用之物以屬於犯罪
    行為人為限應予沒收之要件並未變更，而本次修正，對被告
    戊○○、乙○○最終適用之處刑條文並未修正，亦即行為時
    與裁判時之主刑條文並無不同，則依從刑，係附屬於主刑，
    不生比較輕重問題，本案即應適用修正後之刑法第三十八條
    規定為沒收之依據（最高法院二十四年上字第五二九二號判
    例要旨參考）。至附表四（編號9.）所示之行動電話SIM 卡
    部分，依國內電信公司之一般定型化契約之約定，該等SIM
    卡之所有權乃屬各電信公司所有，持用人僅取得使用權，並
    非屬被告戊○○所有，是該等SIM卡自無從宣告沒收，併予
    敘明。
  4.扣案如附表一（編號1.至6.）、五、六（「應沒收之物欄」
    ）所示之藥錠、膠囊偽藥（即前述第2.點宣告沒收之外包裝
    部分除外），為被告戊○○販入而屬被告戊○○所有，且係
    供被告戊○○、乙○○共同為本案販賣偽藥犯罪所用之物，
    有如前述。而參諸藥事法第七十九條第一項固規定：「查獲
    之偽藥或禁藥，沒入銷燬之」，但上開沒入銷燬之規定，係
    列於藥事法第八章「稽查及取締」內，而非列於第九章之「
    罰則」，其性質應屬行政秩序罰，屬行政機關依行政程序科
    罰之權限，法院自不得越權於判決內諭知沒入銷燬（參見最
    高法院九十二年度臺上字第二七八號判決意旨），惟該等偽
    藥究屬被告戊○○所有供其與乙○○共同為本案販賣偽藥犯
    罪所用之物，爰均依刑法第三十八條第一項第二款之規定，
    被告戊○○部分，就如附表一（即指編號2.至6.而言，至編
    號1.之藥錠部分已依毒品危害防制條例第十八條第一項前段
    宣告沒收，有如前述，勿庸再予宣告沒收）、五、六之藥錠
    、膠囊偽藥；被告乙○○部分，就附表一（包括編號1.至6.
    ）、五、六之藥錠、膠囊偽藥，均宣告沒收。另扣案如附表
    一編號7.（「應沒收之物欄」）所示之物（即「LEVITRA」
    偽藥部分），係被告戊○○犯寄藏偽藥罪所得之物，依前開
    說明，爰依刑法第三十八條第一項第三款之規定，宣告沒收
    。又前開偽藥之藥錠、膠囊鑑驗用罄部分既已滅失，此部分
    自無庸宣告沒收，附此敘明。
  5.扣案如附表七編號1.、3.、4.、5.所示之物，其中編號1.、
    3.所示之偽藥藥錠、膠囊均為被告戊○○販入而屬被告戊○○所有，且分別係供前揭犯罪事實欄三、四之犯行所用之物
    ；其中編號4.所示之物為被告戊○○所有，且係供前揭犯罪
    事實欄四之犯行所用之物；其中編號5.所示之物為被告戊○○所有，且係供前揭犯罪事實欄三、四之犯行所用之物，爰
    依刑法第三十八條第一項第二款之規定，宣告沒收。又前開
    偽藥之膠囊鑑驗用罄部分既已滅失，此部分自無庸宣告沒收
    ，附此敘明。另附表七（編號5.）所示之行動電話SIM卡部
    分，依前開第3.點理由之說明，非屬被告戊○○所有，是該
    SIM卡自無從宣告沒收，併予敘明。
  6.被告甲○○所為前揭犯罪事實欄二之犯行部分，並無證據證
    明扣案之「脈優」外包裝部分，係屬此部分犯行所用之物，
    是就被告甲○○部分爰不宣告沒收。
  7.另被告戊○○、乙○○於九十五年三月二日為警查獲時扣得
    之存貨筆記一本、匯款單七張、帳單二張、電話聯絡單一張
    、帳冊一本、房屋租賃契約書一本，或屬僅具本案證據證明
    、非屬本案犯罪所用、所生或所得之物，或屬與本案無涉之
    物，且均非屬違禁物，自無從宣告沒收。
  8.至扣案如附表三所示之物，或經檢驗結果無西藥成分，而非
    屬被告戊○○本案犯罪之物（即附表三編號1.至3.部分，詳
    後述），其中未據檢察官起訴（即附表三編號4.至6.部分）
    部分，亦無積極證據證明與本案被告三人犯罪有直接關聯，
    自無從宣告沒收。又被告戊○○於九十五年三月二日遭警查
    獲後，已無留存前揭犯罪事實欄一犯行之犯罪所用或所得之
    偽藥等物，有如前述，則扣案如附表八所示之物，顯與被告
    戊○○前揭犯罪事實欄一、二之犯行無直接關聯（亦即無從
    發生裁判上一罪或實質上一罪關係得本案併予審理之情事）
    ，且無積極證據證明與被告戊○○就前揭犯罪事實欄三、四
    所述應予分論併罰之犯行有何關係，此部分未據檢察官起訴
    ，且該等扣案物品中經檢驗結果有西藥成分之部分，亦屬行
    政沒入銷燬之問題，亦如前述，自無從逕於本案宣告沒收。
  9.又被告戊○○前案（九十三年十月二日）為警查獲之扣案物
    品，與本案（九十五年三月二日）為警查獲之扣案物品，乃
    至被告嗣於九十五年十一月二十二日為警查獲後遭扣案之物
    品（即如附表七、八所示之物品），均分別於各該次經警全
    數扣案，三者間均互不相涉，並無關聯，已如前述。則扣案
    如附表九、十所示之物，追加起訴書指稱係丙○○向前手丁○○購得之偽藥（即附表九部分），且附表九連同附表十所
    示之偽藥均係丁○○於九十三年間向前手即被告戊○○購得
    之物乙節，核與丁○○於九十五年十月二十二日為警查獲後
    於警詢時供述情節相符（見內政部警政署保安警察第三總隊
    第一大隊警卷八頁之九十五年十月二十三日調查筆錄）。且
    被告戊○○於前案（九十三年十月二日）為警查獲時，其當
    時持有之相關偽藥、第四級毒品已全數為警扣案，其旋即於
    同日經羈押迄九十四年一月二十八日始獲具保停止羈押，又
    其嗣於本案（九十五年三月二日）為警查獲時，其當時持有
    之相關偽藥、第四級毒品亦已全數為警扣案等情，已如前述
    。從而，足認扣案如附表九、十所示之物與被告戊○○九十
    五年七月一日前之本案前揭犯罪事實欄一、二所述之犯行無
    涉，是此部分自亦無從逕於本案宣告沒收。
三、公訴意旨另以：
  1.被告戊○○明知「猛男」、「壯陽粉」、「SUKUJN」均屬未
    經依法申請查驗登記取得藥品許可證之藥品，為藥事法規定
    之偽藥，竟基於販賣偽藥以營利之概括犯意，於九十四年間
    （起訴書誤載九十三年交保後），自「陳先生」處販入「猛
    男」、「壯陽粉」、「SUKUJN」等偽藥後，對外銷售，以獲
    取利益。因認被告戊○○涉犯藥事法第八十三條第一項之販
    賣偽藥罪嫌等語。
  2.被告乙○○就前揭犯罪事實欄一所述之販賣「使蒂諾斯」偽
    藥部分，其亦明知該「使蒂諾斯」偽藥之成分中，含有與「
    使蒂諾斯」真品成分【即佐沛眠（Zolpidem）】不同之硝西
    泮、勞拉西泮、唑匹可隆等第四級毒品成分，而仍販賣，因
    認被告乙○○亦涉犯毒品危害防制條例第四條第四項之販賣
    第四級毒品罪等語。
  3.被告甲○○就前揭犯罪事實欄二所述之犯行，亦涉犯刑法第
    二百十六條、第二百十條之行使偽造私文書罪嫌等語。
  (二)按犯罪事實應依證據認定之，無證據不得認定犯罪事實；又
    不能證明被告犯罪者，即應諭知無罪之判決，刑事訴訟法第
    一百五十四條第二項、第三百零一條第一項分別定有明文。
    復按認定犯罪事實所憑之證據，雖不以直接證據為限，間接
    證據亦包括在內，然而無論直接證據或間接證據，其為訴訟
    上之證明，須於通常一般人均不致有所懷疑，而得確信其為
    真實之程度者，始得據為有罪之認定，倘其證明尚未達到此
    一程度，而有合理之懷疑存在時，即難遽採為不利被告之認
    定，最高法院八十八年度臺上字第九五四號判決意旨可資參
    照。
  (三)公訴人認為被告戊○○涉犯前揭罪嫌，係以：被告戊○○為
    警查獲時，扣得名為「猛男」、「壯陽粉」、「SUKUJN」等
    物品，且其中「猛男」有外包裝盒附加說明該產品之相關事
    項，為其主要之論據；又認為被告乙○○亦涉犯前揭罪嫌，
    係以：扣案之「使蒂諾斯」偽藥，其成分經鑑定結果，含有
    與「使蒂諾斯」真品成分【即佐沛眠（Zolpidem）】不同之
    硝西泮、勞拉西泮、唑匹可隆等第四級毒品成分，且被告戊○○既明知前揭與被告乙○○共同販賣之「使蒂諾斯」偽藥
    含有第四級毒品成分，則被告乙○○亦應詳悉；另被告甲○○亦涉犯前揭罪嫌，係以：被告甲○○係與被告戊○○、乙○○分工而共同參與「脈優」偽藥包裝之犯行，並將包裝完
    成之「脈優」偽藥交予被告戊○○，為其主要之論據。訊據
    被告戊○○、乙○○均堅詞否認有前揭不法犯行，被告戊○○辯稱：「猛男」、「壯陽粉」、「SUKUJN」等物品並非藥
    品等語；被告乙○○則辯稱：其不知其販售之「使蒂諾斯」
    偽藥中含有法定之毒品成分等語。
  (四)經查：
  1.被告戊○○為警查獲而扣案之「猛男」、「壯陽粉」、「
    SUKUJN」等物品（即如附表三編號1.至3.所示之物品），經
    送請行政院衛生署藥物食品檢驗局檢驗結果，均未檢出含西
    藥成分，有該局檢驗報告附卷可憑（即如附表附表三編號1.
    至3.備註欄所示）。且按『藥事法第八十三條第一項明知為
    偽藥而販賣罪，所稱之「偽藥」，依同法第二十條規定，係
    指「藥品」經稽查或檢驗有下列各款情形之一者：一、未經
    核准擅自製造者……。又所謂「藥品」，依同法第六條之規
    定，係指下列各款之一之原料藥及製劑：〈一〉載於中華藥
    典或經中央衛生主管機關認定之其他各國藥典、公定之國家
    處方集，或各該補充典集之藥品；〈二〉未載於前款，但使
    用於診斷、治療、減輕或預防人類疾病之藥品；〈三〉其他
    足以影響人類身體結構及生理機能之藥品；〈四〉用以配製
    前三款所列之藥品。則依修正前藥事法第八十二條第一項及
    同法第八十三條第一項規定科行為人製造偽藥罪及明知為偽
    藥而販賣罪等罪責，必須該行為人所製造之物品符合上開「
    藥品」之定義，如行為人所製造者並非「藥品」，自難視之
    為「偽藥」而科以上述罪責』（最高法院九十四年度臺上字
    第一九三九號判決參照，又參見最高法院九十二年度臺上字
    第三五五○號、九十一年度臺上字第三四二八號判決，均同
    此旨）。從而，前揭扣案之「猛男」、「壯陽粉」、「SUKU
    JN」等物品，既無積極證據證明其內含有中藥成分乃至西藥
    成分，亦無積極證據證明其內所含成分係屬藥事法第六條規
    定之原料藥及製劑或主管機關有以藥物名稱核准與前揭扣案
    物品同名之產品，已難為不利被告戊○○之認定。於此情形
    ，自難認前揭扣案物品中有外包裝盒或併附說明該產品之相
    關事項之說明書者，即係就藥品之成分、性質、製法要旨及
    其分析方法等事項而為說明，並以此作為不利被告戊○○認
    定之憑據。
  2.又被告乙○○雖有上揭販賣「使蒂諾斯」偽藥之行為，然其
    僅係受被告戊○○之邀同，而負責包裝、交付偽藥予購買者
    等執行層面工作，此為證人戊○○於本院審理時結證在卷。
    且衡諸被告戊○○亦非專門之醫藥人員，或曾有負責製造藥
    品之相關經驗，對於藥品內所含之各項成分，未必十分清楚
    ，縱如「使蒂諾斯」有附加偽製之說明書，但光從其成分之
    標示，亦無法責令被告乙○○應瞭解何種成分屬毒品危害防
    制條例所分類之毒品。此外，被告乙○○之目的雖均在販售
    扣案偽藥，然其僅係負責包裝偽藥並交付予購買者，衡情只
    需知悉藥品之功效及用途、服用方式即可，至於藥品成分為
    何，自不為無此專業知識且僅負責包裝偽藥並交付予購買者
    之被告乙○○所應予考量之重點，一般民眾於購買時亦通常
    不致詳究其成分，故在無其他積極證據可資佐證下，尚難以
    被告乙○○有前揭販賣扣案偽藥之行為，即逕認其確已知悉
    「使蒂諾斯」真品內含有「佐沛眠」之法定第四級毒品成分
    ，乃至其販賣之「使蒂諾斯」偽藥內含有與真品成分不同之
    硝西泮、勞拉西泮、唑匹可隆等第四級毒品成分在內，並遽
    予不利被告乙○○之認定。
  3.又就被告甲○○所為前揭犯罪事實欄二之犯行部分，綜核卷
    內證據（即前揭理由欄一、(七)內容所述），可知就屬私文書
    性質之藥品說明書部分，被告三人並無加以偽造之情事，則
    此部分已難為不利被告甲○○之認定。況被告甲○○僅以前
    揭犯罪事實欄二所述方式而參與「脈優」偽藥之包裝，被告
    甲○○包裝完成後將成品交予被告戊○○，仍屬被告三人間
    之內部關係，顯非持之以對外行使。此外，亦無積極證據證
    明被告戊○○取得已包裝完成之「脈優」偽藥後，持之以對
    外行使部分，被告甲○○亦參與其中，自無從逕予不利被告
    甲○○之認定。
  (五)此外，本院復查無其他積極證據足資證明被告三人分別有何
    公訴人所指此部分之不法犯行，核屬不能證明被告三人犯罪
    ，本均應諭知無罪之判決，然公訴意旨認為就被告戊○○部
    分與前開論罪科刑（即前揭犯罪事實欄一之販賣偽藥）之犯
    行，有連續犯之裁判上一罪關係；就被告乙○○部分與前開
    論罪科刑（即前揭犯罪事實欄二之販賣偽藥）之犯行，有想
    像競合犯之裁判上一罪關係；就被告甲○○（即前揭犯罪事
    實欄二犯行），有高低度吸收之實質上一罪及連續犯、想像
    競合犯之裁判上一罪關係，本院爰均不另為無罪之諭知，附
    此敘明。
四、另併辦意旨（臺灣臺中地方法院檢察署95年度偵字第23944
    、23945、27020號）略以：被告戊○○於九十三年間某日，
    將「威而剛」偽藥二百盒（每盒四顆裝）、「犀利士」偽藥
    一百盒（每盒四顆裝）、「諾美婷」偽藥三百盒（每盒二十
    八顆裝），在丁○○位於臺中縣大里市○○路一四七巷一二
    一之五號住處，以不詳價格販售與知情之丁○○等語，因認
    被告戊○○涉犯藥事法第八十三條第一項之販賣偽藥罪、第
    八十六條第一項之冒用他人藥物名稱罪、刑法第二百十六條
    、第二百十條之行使偽造私文書罪、商標法第八十一條第一
    款之使用仿冒商標罪、著作權法第九十一條之一第二項之散
    布侵害著作財產權重製物罪等語。然被告戊○○於前案（九
    十三年十月二日）為警查獲時，其當時持有之相關偽藥、第
    四級毒品已全數為警扣案，其旋即於同日經羈押迄九十四年
    一月二十八日始獲具保停止羈押，又其嗣於本案（九十五年
    三月二日）為警查獲時，其當時持有之相關偽藥、第四級毒
    品亦已全數為警扣案等情，已如前述，則被告戊○○此部分
    犯行，顯與其於九十五年七月一日前所為之本案前揭犯罪事
    實欄一、二所述之犯行無涉，相互間並無裁判上一罪或實質
    上一罪關係至明。是併辦意旨中關於被告戊○○此部分犯行
    ，自無從於本案中併予審理，應退回由檢察官另為適法之處
    理，附此敘明。
五、至檢察官於本案（九十五年度訴字第一六八一號）審理中就
    被告戊○○追加起訴時，同時併就被告丙○○、丁○○二人
    為追加起訴部分，爰由本院另行審結，附此敘明。
據上論斷，應依刑事訴訟法第二百九十九條第一項前段、第三百
條，毒品危害防制條例第四條第四項、第八條第四項、第十八條
第一項前段，藥事法第八十三條第一項，商標法第八十一條第一
款、第八十二條、第八十三條，著作權法第九十一條之一第二項
，刑法十一條、第二條第一項前段、第二十八條、第二百十六條
、第二百十條、第二百二十條第一項、第五十五條、（修正前）
第五十六條、（修正前）第四十一條第一項前段、（修正前）第
五十一條第五款、第三十八條第一項第二款、第三款，中華民國
九十六年罪犯減刑條例第二條第一項第三款、第七條、第九條，
罰金罰鍰提高標準條例第一條前段、（修正前）第二條，現行法
規所定貨幣單位折算新臺幣條例第二條，判決如主文。
中　　華　　民　　國　　96　　年　　7 　　月　　16　　日
                  刑事第九庭    審判長法  官　周瑞芬
                                      法  官　莊秋燕
                                      法  官　何世全
95訴1681號
附表一：
┌─┬────┬────┬────┬────┬────┬────┬────┬─────┬──────┐
│編│查獲地點│嘉義市重│嘉義市重│嘉義縣大│嘉義縣水│嘉義市吳│高雄市三│應沒收之物│  備  註    │
│號│        │慶路384 │慶路384 │林鎮忠孝│上鄉柳鄉│鳳東區吳│民區建德│          │            │
│  │        │號7樓之1│號7樓之1│路569巷1│村柳子林│鳳南路68│路60號5 │          │            │
│  │        │0（即扣 │1（即扣 │弄23號（│199之28 │9巷1號（│樓（即扣│          │            │
│  │        │押物品目│押物品目│即扣押物│號A1倉庫│即扣押物│押物品目│          │            │
│  │        │錄表一部│錄表二部│品目錄表│（即扣押│品目錄表│錄表六部│          │            │
│  │        │分）    │分）    │三部分）│物品目錄│五部分）│分）    │          │            │
│  │        │        │        │        │表四部分│        │        │          │            │
│  │藥品名稱│        │        │        │）      │        │        │          │            │
├─┼────┼────┼────┼────┼────┼────┼────┼─────┼──────┤
│1.│使蒂諾斯│12270顆 │6118顆  │12117顆 │1510顆  │3瓶（每 │        │使蒂諾斯│扣押物品目錄│
│  │Stilnox │        │        │        │        │瓶1000顆│        │  藥錠合計│表編號3-2淡 │
│  │        │        │        │        │        │，合計  │        │  35695顆 │黃色藥錠、編│
│  │        │        │        │        │        │3000顆）│        │藥瓶4瓶 │號3-2白色圓 │
│  │        │        │        │        │        │、1盒（ │        │  、外包裝│形藥錠、編號│
│  │        │        │        │        │        │30顆）、│        │  1 盒    │4-1白色藥錠 │
│  │        │        │        │        │        │1瓶（500│        │          │、編號5-2-5 │
│  │        │        │        │        │        │顆）、鋁│        │          │白色圓形藥錠│
│  │        │        │        │        │        │箔片裝15│        │          │經法務部調查│
│  │        │        │        │        │        │片（每片│        │          │局隨機取樣檢│
│  │        │        │        │        │        │10顆，合│        │          │驗結果含有第│
│  │        │        │        │        │        │計150顆 │        │          │四級第45項毒│
│  │        │        │        │        │        │）      │        │          │品NITRAZEPAM│
│  │        │        │        │        │        │        │        │          │成分、編號5-│
│  │        │        │        │        │        │        │        │          │1-1黃色圓形 │
│  │        │        │        │        │        │        │        │          │藥錠經檢驗結│
│  │        │        │        │        │        │        │        │          │果含有第四級│
│  │        │        │        │        │        │        │        │          │第34項毒品LO│
│  │        │        │        │        │        │        │        │          │RAZEPAM成分 │
│  │        │        │        │        │        │        │        │          │、編號1-1及2│
│  │        │        │        │        │        │        │        │          │-1經檢驗結果│
│  │        │        │        │        │        │        │        │          │含有第四級第│
│  │        │        │        │        │        │        │        │          │63項毒品ZOPI│
│  │        │        │        │        │        │        │        │          │CLONE成分（9│
│  │        │        │        │        │        │        │        │          │5偵字第5053(│
│  │        │        │        │        │        │        │        │          │二)第93-94頁│
│  │        │        │        │        │        │        │        │          │）扣案物2-1 │
│  │        │        │        │        │        │        │        │          │、4-1、5-1經│
│  │        │        │        │        │        │        │        │          │法商沙諾菲安│
│  │        │        │        │        │        │        │        │          │萬特公司鑑定│
│  │        │        │        │        │        │        │        │          │為偽藥及含有│
│  │        │        │        │        │        │        │        │          │第四級毒品成│
│  │        │        │        │        │        │        │        │          │分（95訴字第│
│  │        │        │        │        │        │        │        │          │1681(一)第24│
│  │        │        │        │        │        │        │        │          │4-283頁）； │
│  │        │        │        │        │        │        │        │          │其包裝盒及  │
│  │        │        │        │        │        │        │        │          │說明書有仿冒│
│  │        │        │        │        │        │        │        │          │情事        │
├─┼────┼────┼────┼────┼────┼────┼────┼─────┼──────┤
│2.│威而剛  │4329顆  │        │16112顆 │4顆     │9盒（每 │452顆   │威而剛9盒 │經輝瑞公司鑑│
│  │Viagra  │        │        │        │        │盒30顆，│        │（內含270 │定為偽藥（95│
│  │        │        │        │        │        │合計270 │        │顆）及2090│訴字第1681( │
│  │        │        │        │        │        │顆）、9 │        │6顆       │二)第100-127│
│  │        │        │        │        │        │顆      │        │          │）；其包裝有│
│  │        │        │        │        │        │        │        │          │仿冒情事。  │
├─┼────┼────┼────┼────┼────┼────┼────┼─────┼──────┤
│3.│諾美婷  │8092顆  │        │25361顆 │        │4盒（每 │252顆   │諾美婷3瓶 │經華友科技顧│
│  │Reductil│        │        │        │        │盒30顆，│        │、5盒及337│問股份有限公│
│  │        │        │        │        │        │合計120 │        │05顆      │司鑑定為偽藥│
│  │        │        │        │        │        │顆）、5 │        │          │（95訴字第16│
│  │        │        │        │        │        │盒      │        │          │81(一)第31-4│
│  │        │        │        │        │        │        │        │          │9頁、95訴字 │
│  │        │        │        │        │        │        │        │          │第1681(二)第│
│  │        │        │        │        │        │        │        │          │25頁）。    │
├─┼────┼────┼────┼────┼────┼────┼────┼─────┼──────┤
│4.│犀利士  │18盒（每│        │36顆    │        │20顆    │121顆   │犀利士18盒│經禮來公司鑑│
│  │Cialis  │盒4顆， │        │        │        │        │        │（每盒4顆 │定為偽藥（95│
│  │        │合計72顆│        │        │        │        │        │，合計72顆│訴字第1681( │
│  │        │）      │        │        │        │        │        │）及177顆 │一)第50 -193│
│  │        │        │        │        │        │        │        │          │頁）；其包裝│
│  │        │        │        │        │        │        │        │          │盒及說明書有│
│  │        │        │        │        │        │        │        │          │仿冒情事。  │
├─┼────┼────┼────┼────┼────┼────┼────┼─────┼──────┤
│5.│脈優    │        │        │59790顆 │        │13盒（每│        │脈優13盒（│經輝瑞公司鑑│
│  │Norvasc │        │        │        │        │盒30顆，│        │每盒30顆，│定為偽藥（95│
│  │        │        │        │        │        │合計390 │        │合計390顆 │訴字第1681( │
│  │        │        │        │        │        │顆）、12│        │）及59918 │二)第83-99頁│
│  │        │        │        │        │        │8顆     │        │顆        │）；其包裝盒│
│  │        │        │        │        │        │        │        │          │有仿冒情事。│
├─┼────┼────┼────┼────┼────┼────┼────┼─────┼──────┤
│6.│維骨力  │        │        │92500顆 │        │61瓶（每│        │維骨力61瓶│經原生產廠義│
│  │Viartril│        │        │        │        │瓶500顆 │        │（每瓶500 │大利羅特芳藥│
│  │        │        │        │        │        │，合計  │        │顆，合計30│廠鑑定為偽藥│
│  │        │        │        │        │        │30500顆 │        │500顆）及9│（95偵字第50│
│  │        │        │        │        │        │）      │        │2500顆    │53(二)第51-5│
│  │        │        │        │        │        │        │        │          │2頁）；其包 │
│  │        │        │        │        │        │        │        │          │裝盒有仿冒情│
│  │        │        │        │        │        │        │        │          │事。        │
├─┼────┼────┼────┼────┼────┼────┼────┼─────┼──────┤
│7.│LEVITRA │20顆    │        │48顆    │        │        │55顆    │LEVITRA合 │經行政院衛生│
│  │        │        │        │        │        │        │        │計123顆   │署藥物食品檢│
│  │        │        │        │        │        │        │        │          │驗局鑑定為均│
│  │        │        │        │        │        │        │        │          │含Tadalafil │
│  │        │        │        │        │        │        │        │          │及Sildenafil│
│  │        │        │        │        │        │        │        │          │成分（調查局│
│  │        │        │        │        │        │        │        │          │卷第22頁），│
└─┴────┴────┴────┴────┴────┴────┴────┴─────┴──────┘
附表二：
┌─┬────┬────┬────┬────┬────┬────┬────┬─────┬──────┐
│編│查獲地點│嘉義市重│嘉義市重│嘉義縣大│嘉義縣水│嘉義市吳│高雄市三│應沒收之物│  備  註    │
│號│        │慶路384 │慶路384 │林鎮忠孝│上鄉柳鄉│鳳東區吳│民區建德│          │            │
│  │        │號7樓之1│號7樓之1│路569巷1│村柳子林│鳳南路68│路60號5 │          │            │
│  │        │0（即扣 │1（即扣 │弄23號（│199之28 │9巷1號（│樓（即扣│          │            │
│  │        │押物品目│押物品目│即扣押物│號A1倉庫│即扣押物│押物品目│          │            │
│  │        │錄表一部│錄表二部│品目錄表│（即扣押│品目錄表│錄表六部│          │            │
│  │        │分）    │分）    │三部分）│物品目錄│五部分）│分）    │          │            │
│  │        │        │        │        │表四部分│        │        │          │            │
│  │藥品名稱│        │        │        │）      │        │        │          │            │
├─┼────┼────┼────┼────┼────┼────┼────┼─────┼──────┤
│1.│扣押物品│        │        │115000顆│        │        │        │含第四級毒│扣押物品目錄│
│  │目錄表三│        │        │        │        │        │        │品成分之圓│表編號3-1白 │
│  │之一記載│        │        │        │        │        │        │形錠合計11│色圓形錠經法│
│  │「使蒂諾│        │        │        │        │        │        │5000顆    │務部調查局隨│
│  │斯」之圓│        │        │        │        │        │        │          │機取樣檢驗結│
│  │形錠    │        │        │        │        │        │        │          │果含有第四級│
│  │        │        │        │        │        │        │        │          │第45項毒品  │
│  │        │        │        │        │        │        │        │          │NITRAZEPAM成│
│  │        │        │        │        │        │        │        │          │分、編號3-1 │
│  │        │        │        │        │        │        │        │          │黃色圓形錠含│
│  │        │        │        │        │        │        │        │          │有第四級第34│
│  │        │        │        │        │        │        │        │          │項毒品LORA  │
│  │        │        │        │        │        │        │        │          │ZEPAM成分（9│
│  │        │        │        │        │        │        │        │          │5偵字第5035 │
│  │        │        │        │        │        │        │        │          │(二)第93-94 │
│  │        │        │        │        │        │        │        │          │頁）        │
└─┴────┴────┴────┴────┴────┴────┴────┴─────┴──────┘
附表三：
┌─┬────┬────┬────┬────┬────┬────┬────┬─────┬──────┐
│編│查獲地點│嘉義市重│嘉義市重│嘉義縣大│嘉義縣水│嘉義市吳│高雄市三│ 物品數量 │備  註      │
│號│        │慶路384 │慶路384 │林鎮忠孝│上鄉柳鄉│鳳東區吳│民區建德│          │            │
│  │        │號7樓之1│號7樓之1│路569巷1│村柳子林│鳳南路68│路60號5 │          │            │
│  │        │0（即扣 │1（即扣 │弄23號（│199之28 │9巷1號（│樓（即扣│          │            │
│  │        │押物品目│押物品目│即扣押物│號A1倉庫│即扣押物│押物品目│          │            │
│  │        │錄表一部│錄表二部│品目錄表│（即扣押│品目錄表│錄表六部│          │            │
│  │        │分）    │分）    │三部分）│物品目錄│五部分）│分）    │          │            │
│  │        │        │        │        │表四部分│        │        │          │            │
│  │物品名稱│        │        │        │）      │        │        │          │            │
├─┼────┼────┼────┼────┼────┼────┼────┼─────┼──────┤
│1.│猛男    │        │        │26盒    │        │        │        │猛男      │經行政院衛生│
│  │        │        │        │        │        │        │        │26盒      │署藥物食品檢│
│  │        │        │        │        │        │        │        │          │驗局鑑定，未│
│  │        │        │        │        │        │        │        │          │檢出含鑑別項│
│  │        │        │        │        │        │        │        │          │西藥成分（調│
│  │        │        │        │        │        │        │        │          │查局卷第130 │
│  │        │        │        │        │        │        │        │          │頁背面）    │
├─┼────┼────┼────┼────┼────┼────┼────┼─────┼──────┤
│2.│壯陽粉  │        │        │13公斤  │        │        │        │壯陽粉    │經行政院衛生│
│  │        │        │        │        │        │        │        │13公斤    │署藥物食品檢│
│  │        │        │        │        │        │        │        │          │驗局鑑定，未│
│  │        │        │        │        │        │        │        │          │檢出含鑑別項│
│  │        │        │        │        │        │        │        │          │西藥成分（調│
│  │        │        │        │        │        │        │        │          │查局卷第130 │
│  │        │        │        │        │        │        │        │          │頁）        │
├─┼────┼────┼────┼────┼────┼────┼────┼─────┼──────┤
│3.│SUKUJIN │        │        │3000顆  │        │        │        │SUKUJIN   │經行政院衛生│
│  │        │        │        │        │        │        │        │3000顆    │署藥物食品檢│
│  │        │        │        │        │        │        │        │          │驗局鑑定，未│
│  │        │        │        │        │        │        │        │          │檢出含鑑別項│
│  │        │        │        │        │        │        │        │          │西藥成分（95│
│  │        │        │        │        │        │        │        │          │訴字第1681( │
│  │        │        │        │        │        │        │        │          │二)第291頁）│
├─┼────┼────┼────┼────┼────┼────┼────┼─────┼──────┤
│4.│穩樂健  │        │        │18180顆 │        │123盒   │        │穩樂健    │經行政院衛生│
│  │        │        │        │        │        │        │        │123盒及181│署藥物食品檢│
│  │        │        │        │        │        │        │        │80顆      │驗局鑑定，檢│
│  │        │        │        │        │        │        │        │          │出含Tocopher│
│  │        │        │        │        │        │        │        │          │ol acetate成│
│  │        │        │        │        │        │        │        │          │分，未檢出含│
│  │        │        │        │        │        │        │        │          │鑑別項西藥成│
│  │        │        │        │        │        │        │        │          │分（95訴字第│
│  │        │        │        │        │        │        │        │          │1681(二)第29│
│  │        │        │        │        │        │        │        │          │1頁）       │
├─┼────┼────┼────┼────┼────┼────┼────┼─────┼──────┤
│5.│納豆    │        │        │39盒    │        │60盒    │        │納豆      │經行政院衛生│
│  │        │        │        │        │        │        │        │99盒      │署藥物食品檢│
│  │        │        │        │        │        │        │        │          │驗局鑑定，未│
│  │        │        │        │        │        │        │        │          │檢出含鑑別項│
│  │        │        │        │        │        │        │        │          │西藥成分（95│
│  │        │        │        │        │        │        │        │          │訴字第1681( │
│  │        │        │        │        │        │        │        │          │二)第291頁）│
├─┼────┼────┼────┼────┼────┼────┼────┼─────┼──────┤
│6.│可樂醣  │        │        │40瓶    │        │        │        │可樂醣    │經行政院衛生│
│  │        │        │        │        │        │        │        │40瓶      │署藥物食品檢│
│  │        │        │        │        │        │        │        │          │驗局鑑定含Xy│
│  │        │        │        │        │        │        │        │          │litol為標誌 │
│  │        │        │        │        │        │        │        │          │量（50mg/ml │
│  │        │        │        │        │        │        │        │          │）之96%（95 │
│  │        │        │        │        │        │        │        │          │訴字第1681( │
│  │        │        │        │        │        │        │        │          │二)第291頁）│
└─┴────┴────┴────┴────┴────┴────┴────┴─────┴──────┘
附表四：
┌─┬────┬────┬────┬────┬────┬────┬────┬─────┐
│編│查獲地點│嘉義市重│嘉義市重│嘉義縣大│嘉義縣水│嘉義市吳│高雄市三│應沒收之物│
│號│        │慶路384 │慶路384 │林鎮忠孝│上鄉柳鄉│鳳東區吳│民區建德│          │
│  │        │號7樓之1│號7樓之1│路569巷1│村柳子林│鳳南路68│路60號5 │          │
│  │        │0（即扣 │1（即扣 │弄23號（│199之28 │9巷1號（│樓（即扣│          │
│  │        │押物品目│押物品目│即扣押物│號A1倉庫│即扣押物│押物品目│          │
│  │        │錄表一部│錄表二部│品目錄表│（即扣押│品目錄表│錄表六部│          │
│  │        │分）    │分）    │三部分）│物品目錄│五部分）│分）    │          │
│  │藥品外包│        │        │        │表四部分│        │        │          │
│  │裝名稱  │        │        │        │）      │        │        │          │
├─┼────┼────┼────┼────┼────┼────┼────┼─────┤
│1.│使蒂諾斯│1箱、1袋│        │1箱     │1個     │        │        │使蒂諾斯包│
│  │包裝盒  │        │        │        │        │        │        │裝盒2箱及1│
│  │        │        │        │        │        │        │        │袋及1個   │
├─┼────┼────┼────┼────┼────┼────┼────┼─────┤
│2.│使蒂諾斯│1箱     │        │        │        │        │        │史蒂諾斯、│
│  │、亞培諾│        │        │        │        │        │        │亞培諾美婷│
│  │美婷、犀│        │        │        │        │        │        │、犀利士空│
│  │力士空紙│        │        │        │        │        │        │紙盒說明書│
│  │盒說明書│        │        │        │        │        │        │標籤紙1箱 │
│  │標籤紙  │        │        │        │        │        │        │          │
├─┼────┼────┼────┼────┼────┼────┼────┼─────┤
│3.│亞培諾美│1袋     │        │3箱、1袋│        │        │        │亞培諾美婷│
│  │婷包裝盒│        │        │        │        │        │        │包裝盒3箱 │
│  │        │        │        │        │        │        │        │及2袋     │
├─┼────┼────┼────┼────┼────┼────┼────┼─────┤
│4.│亞培諾美│        │        │4箱     │        │        │        │亞培諾美婷│
│  │婷說明書│        │        │        │        │        │        │說明書4箱 │
├─┼────┼────┼────┼────┼────┼────┼────┼─────┤
│5.│使蒂諾斯│        │1箱     │        │1箱（含 │        │        │史蒂諾斯說│
│  │說明書  │        │        │        │標籤）  │        │        │明書1箱及 │
│  │        │        │        │        │        │        │        │1箱（含標 │
│  │        │        │        │        │        │        │        │籤）      │
├─┼────┼────┼────┼────┼────┼────┼────┼─────┤
│6.│威而剛包│        │        │2箱     │        │        │1箱（含 │威而剛包裝│
│  │裝盒    │        │        │        │        │        │標籤紙說│盒2箱及1箱│
│  │        │        │        │        │        │        │明書）  │（含標籤紙│
│  │        │        │        │        │        │        │        │說明書）  │
├─┼────┼────┼────┼────┼────┼────┼────┼─────┤
│7.│犀力士包│1箱     │        │        │        │        │        │犀力士包裝│
│  │裝盒說明│        │        │        │        │        │        │盒1箱（含 │
│  │書      │        │        │        │        │        │        │說明書）  │
├─┼────┼────┼────┼────┼────┼────┼────┼─────┤
│8.│脈優包裝│        │        │1箱     │1袋     │        │        │脈優包裝盒│
│  │盒      │        │        │        │        │        │        │1箱及1袋  │
├─┼────┼────┼────┼────┼────┼────┼────┼─────┤
│9.│行動電話│        │        │        │        │4支（內 │        │行動電話4 │
│  │        │        │        │        │        │含門號為│        │支（均不含│
│  │        │        │        │        │        │：0926  │        │SIM卡）   │
│  │        │        │        │        │        │489284、│        │          │
│  │        │        │        │        │        │00000000│        │          │
│  │        │        │        │        │        │28、0930│        │          │
│  │        │        │        │        │        │937906、│        │          │
│  │        │        │        │        │        │00000000│        │          │
│  │        │        │        │        │        │89之SIM │        │          │
│  │        │        │        │        │        │卡各一張│        │          │
│  │        │        │        │        │        │）及門號│        │          │
│  │        │        │        │        │        │為095519│        │          │
│  │        │        │        │        │        │9691之SI│        │          │
│  │        │        │        │        │        │M卡一張 │        │          │
├─┼────┼────┼────┼────┼────┼────┼────┼─────┤
│10.│封口機  │        │        │        │1臺     │        │        │封口機1臺 │
│  │        │        │        │        │        │        │        │          │
└─┴────┴────┴────┴────┴────┴────┴────┴─────┘
附表五：（自華濟醫院回收扣得之「脈優」偽藥及外包裝）
┌──┬────────────┬─────────┬─────────┐
│編號│  扣 案 物 品 名 稱     │數量（應沒收之物）│   備      註     │
├──┼────────────┼─────────┼─────────┤
│ 1. │脈優錠偽藥              │   1500顆         │                  │
├──┼────────────┼─────────┼─────────┤
│ 2. │脈優錠偽藥              │   60顆           │經輝瑞大藥廠股份有│
│    │                        │                  │限公司鑑定為偽藥  │
│    │                        │                  │（嘉義縣調查站卷第│
│    │                        │                  │15頁）            │
├──┼────────────┼─────────┼─────────┤
│ 3. │脈優錠偽藥              │   1090顆         │                  │
├──┼────────────┼─────────┼─────────┤
│ 4. │脈優錠偽藥（半顆散裝）  │   116顆          │                  │
├──┼────────────┼─────────┼─────────┤
│ 5. │脈優錠偽藥（單顆散裝）  │   221顆          │                  │
├──┼────────────┼─────────┼─────────┤
│ 6. │脈優錠偽藥（粉末裝）    │   117包          │                  │
├──┼────────────┼─────────┼─────────┤
│ 7. │脈優錠偽藥              │   228顆          │                  │
├──┼────────────┼─────────┼─────────┤
│ 8. │脈優錠偽藥              │   930顆          │                  │
├──┼────────────┼─────────┼─────────┤
│ 9. │脈優錠偽藥              │   20顆           │                  │
├──┼────────────┼─────────┼─────────┤
│ 10. │脈優錠偽藥              │   234顆          │                  │
├──┼────────────┼─────────┼─────────┤
│ 11. │脈優錠外包裝盒          │   6個            │                  │
└──┴────────────┴─────────┴─────────┘
附表六：（自嘉義縣梅山鄉公所回收扣得之「脈優」偽藥及外
          包裝）
┌──┬────────────┬─────────┬─────────┐
│編號│  扣 案 物 品 名 稱     │數量（應沒收之物）│   備      註     │
├──┼────────────┼─────────┼─────────┤
│ 1. │脈優錠偽藥              │   520顆          │經輝瑞公司鑑定為偽│
│    │                        │                  │藥（嘉義縣調查站卷│
│    │                        │                  │第14頁）          │
│    │                        │                  │                  │
├──┼────────────┼─────────┼─────────┤
│ 2. │脈優錠偽藥              │   232顆          │經輝瑞公司鑑定為偽│
│    │                        │                  │藥（嘉義縣調查站卷│
│    │                        │                  │第14頁）          │
│    │                        │                  │                  │
├──┼────────────┼─────────┼─────────┤
│ 3. │脈優錠偽藥              │   30顆           │經輝瑞公司鑑定為偽│
│    │                        │                  │藥（嘉義縣調查站卷│
│    │                        │                  │第14頁）          │
│    │                        │                  │                  │
├──┼────────────┼─────────┼─────────┤
│ 4. │脈優錠偽藥（裸錠單顆）  │   24顆           │                  │
│    │                        │                  │                  │
├──┼────────────┼─────────┼─────────┤
│ 5. │脈優錠偽藥（裸錠半顆）  │   5顆            │                  │
│    │                        │                  │                  │
├──┼────────────┼─────────┼─────────┤
│ 6. │脈優錠偽藥包裝盒        │   1個            │經輝瑞公司鑑定其包│
│    │                        │                  │裝盒有仿冒情事（嘉│
│    │                        │                  │義縣調查站卷第14  │
│    │                        │                  │頁）              │
└──┴────────────┴─────────┴─────────┘
96訴339號
附表七：（查獲地點：臺北市○○路○段171號加達快遞公司）
┌──┬────────────┬─────────┬─────────┐
│編號│  扣 案 物 品 名 稱     │數量（應沒收之物）│    備     註     │
├──┼────────────┼─────────┼─────────┤
│ 1. │諾美婷                  │   3000顆         │1.查獲地點：      │
│    │                        │                  │。                │
│    │                        │                  │2.經華友科技顧問股│
│    │                        │                  │  份有限公司鑑定為│
│    │                        │                  │  偽藥（95偵27020 │
│    │                        │                  │  第157-163頁）   │
├──┼────────────┼─────────┼─────────┤
│ 2. │諾美婷中文、英文標示空盒│   2個            │中文、英文標示空盒│
│    │                        │                  │各1個             │
├──┼────────────┼─────────┼─────────┤
│ 3. │Zantac「善胃得」胃腸藥  │   40800顆        │1.查獲地點：臺北市│
│    │                        │                  │  承德路3段171號加│
│    │                        │                  │  達快遞公司      │
│    │                        │                  │2.經葛蘭素公司鑑定│
│    │                        │                  │  為偽藥（95偵2702│
│    │                        │                  │  0第143-146頁）；│
│    │                        │                  │  其包裝盒有仿冒情│
│    │                        │                  │  事              │
├──┼────────────┼─────────┼─────────┤
│ 4. │收件人「陳茂桓」之紙箱  │   2箱            │收件人陳茂桓之紙箱│
│    │                        │                  │2箱               │
├──┼────────────┼─────────┼─────────┤
│ 5. │行動電話                │   1支            │1支（號碼：0000000│
│    │                        │                  │471、Panasonic廠牌│
│    │                        │                  │、含SIM卡）       │
└──┴────────────┴─────────┴─────────┘
附表八：（查獲地點：嘉義市○○○路689巷1號及嘉義縣水上鄉
          柳鄉村柳林199之28號A1倉庫）
┌──┬────────────┬─────────┬─────────┐
│編號│  扣 案 物 品 名 稱     │   物品數量       │    備     註     │
├──┼────────────┼─────────┼─────────┤
│ 1. │威而鋼                  │   180顆          │經華友科技顧問股份│
│    │                        │                  │有限公司鑑定為偽藥│
│    │                        │                  │(96訴339第58-60頁)│
│    │                        │                  │；其包裝盒有仿冒情│
│    │                        │                  │事                │
├──┼────────────┼─────────┼─────────┤
│ 2. │樂威壯                  │   80顆           │未鑑定            │
├──┼────────────┼─────────┼─────────┤
│ 3. │犀力士                  │   636顆          │經美商禮來大藥廠股│
│    │                        │                  │份有限公司全球產品│
│    │                        │                  │保護技術小組鑑定為│
│    │                        │                  │偽藥（95偵27020第1│
│    │                        │                  │30-135頁）；其包裝│
│    │                        │                  │盒有仿冒情事      │
├──┼────────────┼─────────┼─────────┤
│ 4. │使蒂諾斯                │   60顆           │經Sanofi Aventis公│
│    │                        │                  │司鑑識人員鑑定為偽│
│    │                        │                  │藥(96訴339第69-77 │
│    │                        │                  │頁)；其包裝盒有仿 │
│    │                        │                  │冒情事            │
├──┼────────────┼─────────┼─────────┤
│ 5. │疑似使蒂諾斯            │   1顆            │查扣證物數量僅有錠│
│    │                        │                  │劑1粒，原單位無法 │
│    │                        │                  │補足檢驗所需之數量│
│    │                        │                  │，經聯絡原送單位承│
│    │                        │                  │辦人員，表示該檢體│
│    │                        │                  │不須檢驗（行政院衛│
│    │                        │                  │生署藥物食品檢驗局│
│    │                        │                  │96年2月8日藥檢壹字│
│    │                        │                  │第0950024416號函）│
├──┼────────────┼─────────┼─────────┤
│ 6. │米色不明藥丸            │   9顆            │經行政院衛生署藥物│
│    │                        │                  │食品檢驗局檢出含Ta│
│    │                        │                  │dalafil西藥成分（ │
│    │                        │                  │行政院衛生署藥物食│
│    │                        │                  │品檢驗局96年2月8日│
│    │                        │                  │藥檢壹字第09500244│
│    │                        │                  │16號函）          │
├──┼────────────┼─────────┼─────────┤
│ 7. │深粉紅色不明藥丸        │   7顆            │                  │
├──┼────────────┼─────────┼─────────┤
│ 8. │綠白雙色不明藥丸        │   3顆            │經行政院衛生署藥物│
│    │                        │                  │食品檢驗局檢出含Ce│
│    │                        │                  │phalexin西藥成分（│
│    │                        │                  │行政院衛生署藥物食│
│    │                        │                  │品檢驗局96年2月8日│
│    │                        │                  │藥檢壹字第09500244│
│    │                        │                  │16號函）          │
├──┼────────────┼─────────┼─────────┤
│ 9. │不明膠囊                │   30顆           │經行政院衛生署藥物│
│    │                        │                  │食品檢驗局檢出含Si│
│    │                        │                  │butramine西藥成分 │
│    │                        │                  │（行政院衛生署藥物│
│    │                        │                  │食品檢驗局96年2月8│
│    │                        │                  │日藥檢壹字第095002│
│    │                        │                  │4416號函）        │
├──┼────────────┼─────────┼─────────┤
│ 10. │疑似威而鋼藥粉          │   1包            │經行政院衛生署藥物│
│    │                        │                  │食品檢驗局檢出含Ta│
│    │                        │                  │dalafil及Theophyll│
│    │                        │                  │ine西藥成分（行政 │
│    │                        │                  │院衛生署藥物食品檢│
│    │                        │                  │驗局96年2月8日藥檢│
│    │                        │                  │壹字第0950024416號│
│    │                        │                  │函）              │
├──┼────────────┼─────────┼─────────┤
│ 11. │疑似犀力士藥粉          │   1包            │經行政院衛生署藥物│
│    │                        │                  │食品檢驗局檢出含Ta│
│    │                        │                  │dalafil西藥成分（ │
│    │                        │                  │行政院衛生署藥物食│
│    │                        │                  │品檢驗局96年2月8日│
│    │                        │                  │藥檢壹字第09500244│
│    │                        │                  │16號函）          │
├──┼────────────┼─────────┼─────────┤
│ 12. │諾美婷中文標示空盒      │   1個            │                  │
├──┼────────────┼─────────┼─────────┤
│ 13. │諾美婷英文標示空盒      │   1個            │                  │
├──┼────────────┼─────────┼─────────┤
│ 14. │使蒂諾斯空盒            │   1個            │                  │
└──┴────────────┴─────────┴─────────┘
附表九：（查獲時間：九十五年十月二十二日；查獲地點：臺中
          市○○路○段365號14樓之6及車號4292-LP號自小客車
          ，即丙○○住處及其駕駛之汽車）
┌──┬────────────┬─────────┬─────────┐
│編號│  扣 案 物 品 名 稱     │    物品數量      │   備      註     │
├──┼────────────┼─────────┼─────────┤
│ 1. │脈優                    │   600顆          │經華友科技顧問股份│
│    │                        │                  │有限公司鑑定為偽藥│
│    │                        │                  │(96訴339第121-127 │
│    │                        │                  │頁)；其包裝盒有仿 │
│    │                        │                  │冒情事            │
├──┼────────────┼─────────┼─────────┤
│ 2. │威而鋼                  │   180顆          │經華友科技顧問股份│
│    │                        │                  │有限公司鑑定為偽藥│
│    │                        │                  │(96訴339第99-120頁│
│    │                        │                  │)；其包裝盒有仿冒 │
│    │                        │                  │情事              │
├──┼────────────┼─────────┼─────────┤
│ 3. │諾美婷                  │   13顆           │經華友科技顧問股份│
│    │                        │                  │有限公司鑑定為偽藥│
│    │                        │                  │（96訴339第129頁）│
├──┼────────────┼─────────┼─────────┤
│ 4. │行動電話                │   1支            │1支(號碼：00000000│
│    │                        │                  │94、NOKIA廠牌、含S│
│    │                        │                  │IM卡)             │
├──┼────────────┼─────────┼─────────┤
│ 5. │猛客力包裝盒            │   1捆            │                  │
├──┼────────────┼─────────┼─────────┤
│ 6. │檢驗結果報告書          │   2張            │                  │
└──┴────────────┴─────────┴─────────┘
附表十：（查獲時間：九十五年十月二十二日；查獲地點：臺中
          縣大里市○○路147巷121之5號及車號X5-5098號自小
          客車，即丁○○住處及其駕駛之汽車）
┌──┬────────────┬─────────┬─────────┐
│編號│  扣 案 物 品 名 稱     │   物品數量       │    備     註     │
├──┼────────────┼─────────┼─────────┤
│ 1. │威而鋼                  │   800顆          │                  │
├──┼────────────┼─────────┼─────────┤
│ 2. │犀力士                  │   400顆          │經美商禮來大藥廠股│
│    │                        │                  │份有限公司全球產品│
│    │                        │                  │保護技術小組鑑定為│
│    │                        │                  │偽藥（95偵27020第1│
│    │                        │                  │30-135頁）；其包裝│
│    │                        │                  │盒有仿冒情事      │
├──┼────────────┼─────────┼─────────┤
│ 3. │行動電話                │   1支            │1支（號碼：0000000│
│    │                        │                  │785、BENQ廠牌、含S│
│    │                        │                  │IM卡）            │
├──┼────────────┼─────────┼─────────┤
│ 4. │行動電話                │   1支            │1支（號碼：0000000│
│    │                        │                  │364、SAMSUNG廠牌、│
│    │                        │                  │含SIM卡）         │
└──┴────────────┴─────────┴─────────┘
以上正本證明與原本無異。
如不服本判決，應於送達後十日內向本院提出上訴狀（須附繕本
），上訴於臺灣高等法院臺中分院。
                                書記官　童洪芳美
中　　華　　民　　國　　96　　年　　7 　　月　　16　　日
附錄論罪科刑法條：
毒品危害防制條例第四條第四項
製造、運輸、販賣第四級毒品者，處三年以上十年以下有期徒刑
，得併科新臺幣三百萬元以下罰金。
毒品危害防制條例第八條第四項
轉讓第四級毒品者，處一年以下有期徒刑，得併科新臺幣十萬元
以下罰金。
藥事法第八十三條第一項
明知為偽藥或禁藥，而販賣、供應、調劑、運送、寄藏、牙保、
轉讓或意圖販賣而陳列者，處七年以下有期徒刑，得併科新臺幣
五百萬元以下罰金。
商標法第八十一條第一款
未得商標權人或團體商標權人同意，有下列情形之一者，處三年
以下有期徒刑、拘役或科或併科新臺幣二十萬元以下罰金：
一、於同一商品或服務，使用相同之註冊商標或團體商標者。
　　商標之商標，有致相關消費者混淆誤認之虞者。
商標法第八十二條
明知為前條商品而販賣、意圖販賣而陳列、輸出或輸入者，處一
年以下有期徒刑、拘役或科或併科新臺幣五萬元以下罰金。
著作權法第九十一條之一第二項
明知係侵害著作財產權之重製物而散布或意圖散布而公開陳列或
持有者，處三年以下有期徒刑，得併科新臺幣七萬元以上七十五
萬元以下罰金。
刑法第二百十六條
行使第二百十條至第二百十五條之文書者，依偽造、變造文書或
登載不實事項或使登載不實事項之規定處斷。
刑法第二百十條
偽造、變造私文書，足以生損害於公眾或他人者，處五年以下有
期徒刑。
刑法第二百二十條第一項
在紙上或物品上之文字、符號、圖畫、照像，依習慣或特約，足
以為表示其用意之證明者，關於本章及本章以外各罪，以文書論
。
